臺灣高等法院刑事判決
108年度原上訴字第54號
上  訴  人  
即  被  告  游大勝



選任辯護人  林詠御律師
上  訴  人  
即  被  告  胡尚鴻


選任辯護人  陳靖璇律師
            陳偉仁律師
上列上訴人因違反毒品危害防制條例等案件，不服臺灣宜蘭地方
法院106年度原訴字第17號，中華民國108年2月19日、27日第一
審判決（起訴案號：臺灣宜蘭地方檢察署106年度偵字第5063號
、第5064號、第5065號、第5640號、第5774號），提起上訴，本
院判決如下：
    主  文
原判決關於游大勝所犯販賣第二級毒品罪、胡尚鴻所犯附表二編
號3販賣第二級毒品罪暨定應執行刑部分均撤銷。
游大勝犯如附表一編號1至6、8至28所示之罪，各處如附表一編
號1至6、8至28本院科刑主文欄所示之刑及沒收。應執行有期徒
刑拾貳年。
胡尚鴻被訴附表二編號3所示販賣第二級毒品罪部分，無罪。
其他上訴駁回。
胡尚鴻上開上訴駁回部分所處之刑，應執行有期徒刑捌年。
    事  實
一、游大勝、胡上鴻均明知甲基安非他命係毒品危害防制條例所
    列管之第二級毒品，且係經行政院衛生福利部公告禁止使用
    而屬於藥事法所規範之禁藥，依法不得販賣、持有及轉讓，
    竟仍分別為下列行為：
（一）游大勝基於販賣第二級毒品甲基安非他命以營利或轉讓禁
      藥甲基安非他命之犯意，以其所使用之門號0000000000號
      及0000000000號行動電話為聯絡工具，於民國106年4月間
      起，在附表一所示之附表一編號1至6、編號8至28所示之
      交易時間、地點、方式，每次以新臺幣（下同）500元至2
      ,000元之代價，販賣甲基安非他命附表一編號1至6、8至2
      8所示購得者即林少君1次、林民倫1次、田文麒3次、聞麗
      珠3次、吳憶珠及吳雅茹1次、吳憶珠2次、林孟爵2次、李
      遠鴻5次、嶺明輝1次、張賢勇3次、王寶霖1次、江美雅3
      次、林小茹1次，及於如附表一編號7所示之時間、地點、
      將禁藥甲基安非他命無償轉讓予林孟爵1次。
（二）胡尚鴻（綽號「阿安」）亦基於販賣第二級毒品甲基安非
      他命以營利之犯意，以其所使用之門號0000000000行動電
      話為聯絡工具，於附表二編號1、2所示之時間、地點、方
      式，先持上開門號行動電話與游大勝聯繫妥買賣毒品甲基
      安非他命數量與金額後，約妥地點，於附表二編號1、2所
      示之時間、地點見面，販賣第二級毒品甲基安非他命予游
      大勝2次，均完成交易。
（三）嗣於106年8月7日晚間9時10時許，警方依法執行通訊監察
      現場跟監，得悉游大勝、嶺明輝聯繫買賣毒品甲基安非他
      命事宜，於同日晚間9時20分許，在花蓮縣秀林鄉和平段
      ，攔查嶺明輝所駕駛車號000-00自用大貨車，在車內查扣
      其甫向游大勝購入毒品甲基安非他命1包（含袋重0.67公
      克），並持臺灣宜蘭地方法院核發106年度聲搜字第790號
      搜索票至游大勝位於宜蘭縣○○鄉○○村○○路00○0號住處搜索
      ，查獲門號0000000000號、0000000000號行動電話2支，
      並扣得甲基安非他命6小包（含袋重合計5.52公克）、電
      子磅秤1台、分裝袋1包等物。續於民國106年8月8日上午3
      時30分許，持臺灣宜蘭地方檢察署檢察官核發拘票，及臺
      灣宜蘭地方法院核發106年度聲搜字第792號搜索票，在蘇
      花公路108.5公里處（往南方向）攔查胡尚鴻所駕駛車號0
      00-0000號自小客貨車，扣得門號0000000000號、0000000
      000號行動電話各1支，電子磅秤1台等物，而循線查悉上
      情。
　二、案經宜蘭縣政府警察局報請臺灣宜蘭地方檢察署檢察官偵
      查起訴。
    理  由
壹、有罪部分：
一、證據能力：
（一）本判決以下引用認定事實所憑之供述證據及非供述證據，
      檢察官、上訴人即被告胡尚鴻、游大勝及其辯護人均不爭
      執其證據能力（見本院卷第160至191、210至242頁），且
      迄言詞辯論終結亦未聲明異議，經本院審酌各該陳述作成
      及證據取得之情況，均無違法不當情事，因而認為適當，
      均具證據能力。
（二）其餘供述及非供述證據，本判決並未引用作為認定被告2
　　  人有罪之基礎，爰不就該等證據能力部分再予論述。 
二、認定犯罪事實所憑之證據及理由：
（一）被告游大勝部分：
 　1、上訴人即被告游大勝（下稱被告游大勝）於附表一編號1
      至6、8至28所示時間、地點販賣毒品甲基安非他命予所示
      之吳憶珠、吳雅茹、林孟爵、李遠鴻、嶺明輝、張賢勇、
      王寶霖、江美啞、林小茹等人，並收受價金，完成交易，
      及於附表一編號7所示時間、地點，將禁藥甲基安非他命
      無償轉讓與林孟爵等情均自白不諱（見106年度偵字第506
      3號偵查卷〈下稱5063號偵查卷〉二第134至136、146至147
      頁，偵字第5063號偵查卷三第2至4頁、81至82頁，原審卷
      一第90至93頁、原審卷二第36頁），核與證人即向被告游
      大勝購買毒品之林少君、林民倫、田文麒、聞麗珠、吳雅
      茹、吳憶珠、林孟爵、李遠鴻、嶺明輝、張賢勇、王寶霖
      、江美雅、林小茹及受讓禁藥甲基安非他命之林孟爵之證
      述均相符合（見第5063號偵查卷二第97頁反面、100、104
      、108、111、114至115、123、127、155，偵字第5063號
      偵查卷三第15、30、61、77頁）。
　 2、被告游大勝於附表一編號1至6、8至28所示時間販賣毒品
      甲基安非他命與證人前，均使用門號0000000000號行動電
      話或門號0000000000號行動電話分別與上開購買毒品之證
      人聯繫，雙方以附表一編號1至6、8至28所示暗語約定買
      賣毒品甲基安非他命事宜，及於附表依編號7所示日期、
      時間以門號0000000000號行動電話與證人林孟爵聯繫後轉
      讓禁藥予證人林孟爵之情，亦有如附表一各編號所示內容
      之通訊監察書、通訊監察譯文在卷足憑（見偵字第5063號
      卷一第71至77頁、卷二第155至179頁）。
 　3、此外，並扣得被告游大勝所持用門號0000000000號、門號
      0000000000號行動電話、毒品甲基安非他命6包（含袋重
      合計5.1697公克，驗後含袋重合計5.1638公克）、電子磅
      秤1台、分裝袋1包等物在卷可佐，有臺灣宜蘭地方法院10
      6年聲搜字790號搜索票、宜蘭縣政府警察局出具搜索扣押
      筆錄、扣押物品目錄表、清單均附卷可稽（見毒偵字第31
      36卷第36至39頁）。而扣案晶體6包，經送鑑定結果呈有
      第二級毒品甲基安非他命陽性反應等情，亦有慈濟大學濫
      用藥物檢驗中心106年8月24日以慈大藥字第106082464號
      函附鑑定書在卷可按（見偵字第5063卷二第209至210頁）
      。
   4、綜上，足認被告游大勝上開自白與事證相符，堪以採信。
（二）被告胡尚鴻部分：
　 1、訊據上訴人即被告胡尚鴻（下稱被告胡尚鴻）固不否認於
      106年5月間有使用門號0000000000號行動電話，並於附表
      二編號1至2所示之時間、地點與游大勝見面，惟矢口否認
      有何販賣第二級毒品之犯行；辯稱：我曾在附表二編號1
      所示地點交付毒品甲基安非他命1包給游大勝，但數量很
      少僅可吸2、3口就沒有的量，另我於附表二編號2所示日
      期，游大勝打電話給我跟我要毒品，但我勸他不要再吸毒
      了，因我在賣魚蝦所以我說我只有海鮮，之後2人有於附
      表二編號2所示地點見面，我拿泰國蝦給游大勝，游大勝
      有付我錢，約2000元云云。
   2、經查：　　　
　 （1）上開事實，業據證人游大勝於偵查及原審中均證稱：我
        與胡尚鴻於105年4月間認識，認識1年多，我都叫他「
        阿安」，後來才有看到他的名字叫胡尚鴻，我有跟胡尚
        鴻買安非他命，交易次數約7、8次，但我跟胡尚鴻買毒
        品有欠他錢，欠好幾次，總金額約1萬多元，我們之間
        交易，是我需要時會打電話給胡尚鴻，跟他買毒品有說
        是自己用及幫朋友拿，我並沒有請胡尚鴻向鄭繼樑買毒
        品，我只針對胡尚鴻，我在警察局中指認毒品來源是綽
        號「阿鴻」的就是胡尚鴻等語（見106年偵字第5063號
        偵查卷二第184至185頁，原審卷二第45至47頁反面）。
　 （2）又被告胡尚鴻於106年5月間使用門號0000000000號行動
        電話，於附表二編號1、2所示日期販賣毒品甲基安非他
        命與游大勝前，雙方互有如附表二編號1、2所示內容之
        聯繫對話，有臺灣宜蘭地方法院106年度聲監字第171號
        通訊監察書、通訊監察書譯文在卷可按（見106年度偵
        字第5640號偵查卷二第264至266、269至270頁），且觀
        被告胡尚鴻於警、偵訊中均稱：我的綽號叫「阿安」，
        有使用門號0000000000號行動電話，我認識游大勝約半
        年，在和平檳榔攤經朋友介紹認識的，有關於106年5月
        18日下午1時許至晚間9時許，我與游大勝電話聯繫，是
        在講游大勝表示要替朋友買5克安非他命，委託我去找
        ，後來因為他說朋友沒有拿5000元來，所以我沒有去找
        ，我就說去南澳找鄭繼樑拿1包安非他命，讓他抵癮，
        後來我去找鄭繼樑後，鄭繼樑有拿1包安非他命給我，1
        9日凌晨4點多，我從桃園返回花蓮時，行經和平我就將
        該包安非他命交給游大勝，這次游大勝是先拿1000塊給
        我，我再轉交給鄭繼樑。106年5月19日我與游大勝電話
        聯繫，內容也是在講游大勝本來要我幫他找5包安非他
        命，我說我只有找到1包，因為我要游大勝先給我1萬元
        ，才要幫他去找毒品，這次我有拿1包安非他命給游大
        勝，我們交易地點是在澳花橋頭（北端），但是我不記
        得游大勝是否有給我錢，這次安非他命來源我是用通訊
        軟體line打給綽號「沙皮」的男子，請他送過來我家給
        我的，我有拿1000元給「沙皮」，我每次幫游大勝拿毒
        品時，大部分都要游大勝先支付現金給我，我們在電話
        中講找蝦子還有魚，就是在講找毒品的代號，我的毒品
        來源，當時均是像綽號「阿樑」的鄭繼樑及綽號「沙皮
        」男子取得等語（見106年度偵字第5603號偵查卷二第5
        頁反面至8頁反面、第120及其反面）。據上，足認被告
        胡尚鴻先與證人游大勝聯繫，確認游大勝所需毒品甲基
        安非他命數量後，但仍需視實際向游大勝所收取現金多
        寡，始另至毒品上游「鄭繼樑」或「沙皮」處取得甲基
        安非他命後，再依游大勝交付現金多寡交付相當數量毒
        品毒品甲基安非他命給游大勝甚明。
 　（3）並觀被告胡尚鴻於原審陳稱：我承認有於附表二編號1
        、2所示時間、地點拿東西給游大勝，但不是販賣，我
        認識他們這些卡車司機僅約2、3個月的時間，我幫他們
        載東西北上或南下，大部分都是幫忙，沒有收取費用，
        鄭繼樑在他們這群人口裡面算是比較大盤商，我幫他們
        載安非他命，不論是要吸的或是要賣的，我並不介入，
        我不該那麼熱心等語（見原審卷一第90頁，原審卷二第
        48頁），然於本院另稱：我僅於附表二編號1交付毒品
        給游大勝，但量僅有1點點，只夠吸2、3口就沒有的量
        ，另外附表二編號2部分，游大勝雖有打電話給我，但
        我勸游大勝不要再吸了，我就說我只有海鮮，我就在附
        表二編號2、3所示時間、地點將5斤的泰國蝦交給游大
        勝，游大勝有付我蝦子的錢， 一次付我2000元，另一
        次付3000元，另我跟游大勝收1000元並不是毒品的錢，
        是因1個月前我有將蝦子及生活物資如彈簧床、嬰兒推
        車、衣服、鞋子給游大勝，要捐給澳花教會，所以游大
        勝給我1000元做車資云云（見本院卷第159、192至193
        頁），再改陳：我沒有跟鄭繼樑買毒品，我只有幫游大
        勝跟鄭繼樑拿毒品，有1次是游大勝要吸1、2口毒品，
        我就跟鄭繼樑拿微量毒品甲基安非他命，鄭繼樑說那包
        價值1000元，但我沒有付1000元給鄭繼樑，還有一次量
        比較多，夠吸3、4、5次那樣，鄭繼樑說價值20000元，
        我沒有付錢給鄭繼樑，游大勝也沒拿錢給我，第1次跟
        鄭繼樑拿到微量毒品後，回花蓮就拿給游大勝，另1次
        量比較大，我分批給游大勝，分2次給，間隔約2星期，
        每次跟鄭繼樑拿毒品都是游大勝指定的等語（見本院卷
        第389至390頁），被告胡尚鴻所陳，有上開先後不一、
        矛盾情形，顯有可疑，難以遽信。
 　（4）此外，並扣得被告胡尚鴻所持用門號0000000000號行動
        電話，及電子磅秤1台等物，有臺灣宜蘭地方法院106年
        度聲搜字第792號搜索票、宜蘭縣政府警察局搜索扣押
        筆錄、扣押物品目錄表及扣押物品收據各1份附卷可稽
        （見偵字第5640號偵查卷二第279至282頁）。
 　（5）被告胡尚鴻雖辯稱僅幫忙游大勝向鄭繼樑拿毒品云云，
        然所謂合資、代購、調貨行為是否構成販賣，自應視被
        告在買賣毒品過程中之交易行為特徵而定，即其究係立
        於賣方之立場，向上游取得貨源後以己力為出售之交易
        ，抑或立於買方立場，代為聯繫購買加以判斷。若被告
        接受買主提出購買毒品之要約，並直接收取價金、交付
        毒品予買主，自己完遂買賣的交易行為，阻斷毒品施用
        者與毒品提供者的聯繫管道，縱其所交付之毒品，係其
        另向上游毒販所取得，然其調貨行為仍具有以擴張毒品
        交易而維繫其自己直接為毒品交易管道之特徵，自仍屬
        於毒品危害防制條例所規定之販賣行為，因上游毒販與
        買主間並無直接關聯，無從認係立於買方立場，為買主
        代為聯繫購買毒品，該毒品交易行為，自僅屬被告自己
        一人之單獨販賣行為。觀附表二編號1、2所示被告胡尚
        鴻與游大勝間買賣毒品聯繫對話內容可知，游大勝所需
        毒品種類、數量及金額等均直接向被告胡尚鴻要求提出
        ，被告胡尚鴻亦直接指明要給多少錢，多少現金，即游
        大勝均是與被告胡尚鴻聯繫、商洽，被告胡尚鴻如未收
        受相當款項，則僅交付與所實際收取金額相當毒品數量
        交與游大勝等節甚明，可見本件交易過程，為被告胡尚
        鴻直接與游大勝商議，並非游大勝先與被告胡尚鴻所稱
        之「鄭繼樑」或「沙皮」或其他人聯繫妥買賣毒品甲基
        安非他命事宜後，再託請被告胡尚鴻代為幫忙拿取毒品
        或有代其向何人購買之意，對話過程亦無任何談論及代
        為向鄭繼樑或他人拿取毒品事宜，證人游大勝所需購買
        毒品種類、金額及數量，完全由被告胡尚鴻所掌控甚明
        ，且證人游大勝於原審亦證稱：我有聽過綽號「阿樑」
        鄭繼樑這個人，聽過是因小時候我住澳花，他住和平，
        小時候聽過且認識，但長大後就沒有聯絡了，也不知他
        在做什麼，我有欠胡尚鴻買安非他命的錢，總金額約1
        萬多元，我並沒有請胡尚鴻去跟鄭繼樑買毒品，我有需
        要毒品都是打電話給胡尚鴻，我都是針對胡尚鴻，沒有
        跟鄭繼樑接觸，我是找胡尚鴻買毒品，他是否再去找其
        他人買我不知道，我並沒有欠阿樑錢，我並沒有透過胡
        尚鴻去跟阿樑拿毒品，我只針對胡尚鴻，我沒有阿樑的
        電話，我也沒有跟阿樑往來等語（見原審卷二第45至47
        頁反面），可徵毒品來源取得之管道僅被告胡尚鴻得以
        掌控，而交易數量之多寡只能任憑胡尚鴻決定、交付，
        實難認被告胡尚鴻係基於買方游大勝之立場而代為聯繫
        購買，揆諸前開說明，應認係被告胡尚鴻自己1人之單
        獨販賣行為甚明，是被告胡尚鴻所辯其所為僅幫助持有
        、幫助施用云云，顯為臨訟卸責之詞，不足採信。
（三）被告游大勝、胡尚鴻販賣毒品甲基安非他命均具有營利之
      犯意：
 　1、甲基安非他命為毒品危害防制條例第2條第2項第2款所定
      之第二級毒品，屬法律嚴禁之違禁物，凡持有、轉讓予他
      人者，即足以構成犯罪，惟社會上仍不乏染有施用毒品惡
      習者，因有取得毒品之需求，致衍生私下交易活動，形成
      特殊之交易行為，而有一定之交易價值。而毒品危害防制
      條例第4條規定之販賣毒品罪，係以行為人意圖營利而為
      販入或賣出毒品之行為，為其要件，至於其實際上是否因
      而獲利，以及所獲之利益是否為現金，或其利益係來自販
      入上游之購入金額、毒品數量折扣，或賣出予下手賺取差
      價，均非所問，如獲得物品、減省費用等亦均屬之（有最
      高法院108年度台上字第2120號判決意旨可參）。被告游
      大勝、胡尚鴻均是具備通常智識程度之成年人，對於上情
      當無不知之理。考量一般交易活動本以追求獲利為常態，
      遑論毒品交易之特殊性，尤其近年來政府為杜絕毒品氾濫
      ，莫不嚴厲查緝毒品犯罪，衡諸經驗法則，倘無特殊情形
      ，賣方願意鋌而走險進行毒品交易，一般應係為求營利。
      否則，倘無利可圖，豈有可能甘冒犯罪遭查獲之風險，執
      意於取得毒品後，平白無故僅按成本價量交付轉讓之理？
      且販賣毒品一般均以私下暗地裡方式進行，交易之毒品可
      任意分裝增減其分量，而每次買賣之價量亦隨時依雙方關
      係之深淺、當時之資力、需求程度及當時警方具體查緝狀
      況等因素，機動加以調整，故販賣毒品之利得，除經坦承
      犯行，或價量俱臻明確外，難以查得確實金額，因此，縱
      未能查悉販賣毒品之確切利得金額，但除非別有事證足認
      係按同一價量委買或轉售，而確未牟利者外，尚難執此遽
      認非法販賣之證據有所未足。
 　2、據被告游大勝所陳，其將毒品甲基安非他命販賣與附表一
      編號1至6、8至28所示之人，分別為與被告游大勝同村、
      或同為卡車司機者，或與其具有一定親戚關係之人，但於
      監聽譯文中之對話過程中所呈，均為有需求者聯繫被告游
      大勝，均以隱晦暗語表示購買毒品之意，所需毒品數量與
      金錢，或購毒者僅表示其有多少現金，即為其所需購買數
      量，有關量部分，則由被告游大勝掌控、分裝，甚至被告
      游大勝還向購毒者表示毒品從花蓮來、很貴的、漲價了等
      語，顯示毒品價格、數量不定，並從被告游大勝與附表一
      各購毒者聯繫過程，被告游大勝從一早即開始聯繫毒品買
      賣相關事宜，直到晚上11點始進行交易，甚至凌晨、半夜
      時間仍有聯繫紀錄，交付地點，除約在被告游大勝住處附
      近外，並有購毒者表示沒有交通工具時，被告游大勝還表
      示得以開車載送過去等語等內容，若非毒品交易具有一定
      獲利，何需如此勞心勞力，大費周章，先行聯繫購入毒品
      後再一一與販售對象聯繫，將毒品送至雙方約定地點交付
      ，縱然購買者為其女婿田文麒，也需支付購買毒品款項與
      被告游大勝，此據證人田文麒陳述在卷，是有特殊情誼者
      均需支付購毒費用，更遑論無特殊情誼者向被告游大勝購
      買毒品，怎會以與購入相同價格出售，可見被告游大勝自
      毒品上游取得甲基安非他命亟欲出售，其顯然有從中獲得
      差價或分裝利益。是被告游大勝主觀上具有營利之意圖，
      堪以認定。
 　3、被告胡尚鴻與被告游大勝交易毒品前，彼此間僅因朋友介
      紹而認識，認識約半年，為被告胡尚鴻陳述在卷，則被告
      胡尚鴻與游大勝間無何特殊情誼或深厚交情，何以甘冒遭
      查獲犯罪之風險，大費周章由被告胡尚鴻先行向他人購入
      第二級毒品甲基安非他命後，再與被告游大勝相約見面交
      付毒品，並觀2人聯繫買賣毒品甲基安非他命對話內容，
      游大勝表示要5個，被告胡尚鴻則表示要給5000元，且實
      際被告胡尚鴻未收受相當金額時，則依其向游大勝所收金
      額再交付相當數量毒品與游大勝，且所交易之毒品數量，
      非如僅可供1次免費施用之微量而已，復無跡證堪認係按
      同一價量委買或轉售，則被告胡尚鴻無憚嚴刑竣罰交易毒
      品，衡情出於營利之意思，始符常情。縱然被告胡尚鴻所
      稱其在花蓮地區經營水產事業，經營狀況良好，不需靠販
      賣毒品維生云云，縱然屬實，但尚難因此即可驟認被告胡
      尚鴻主觀尚無營利之意。被告胡尚鴻販賣毒品甲基安非他
      命與游大勝等所為，確有從中營利之主觀犯意，並無疑義
      。
（四）綜上所述，被告游大勝自白犯行，核與事證相符，堪以採
      信。另被告胡尚鴻否認犯行，前開所辯，並不可採，被告
      胡尚鴻部分事證亦為明確，其犯行亦堪認定。至於被告胡
      尚鴻選任辯護人聲請傳喚證人鄭繼樑，用以證明被告胡尚
      鴻並未獲利云云，然被告胡尚鴻販賣毒品甲基安非他命與
      游大勝部分為其個人所為，因此其販賣金額與數量，顯非
      他人可清楚明白知悉之情，如何證明，且被告胡尚鴻附表
      二所示犯行之事證明確，而無傳喚必要，併此說明。　
三、論罪：
（一）按甲基安非他命雖係毒品危害防制條例所規定之第二級毒
      品，但亦屬藥事法所稱之禁藥。而明知為禁藥而轉讓者，
      藥事法第83條第1項定有處罰明文。故行為人明知為禁藥
      即甲基安非他命而轉讓予他人者，其轉讓行為同時該當於
      毒品危害防制條例第8條第2項之轉讓第二級毒品罪及藥事
      法第83條第1項之轉讓禁藥罪，屬法條競合，而104年12月
      2日修正公布之藥事法第83條第1項轉讓禁藥罪之法定本刑
      ，較毒品危害防制條例第8條第2項轉讓第二級毒品罪之法
      定本刑為重，是轉讓甲基安非他命，除有合於依毒品危害
      防制條例第8條第6項、第9條加重其刑至二分之一之特別
      規定者外，依法規競合「重法優於輕法」之法理，應優先
      適用藥事法第83條第1項之規定處罰。
   1、被告游大勝部分：
　　　被告游大勝所犯附表一編號1至6、8至28所示均為販賣第
      二級毒品甲基安非他命部分為，均係犯毒品危害防制條例
      第4條第2項之販賣第二級毒品罪，共27罪，其販賣甲基安
      非他命前之持有行為應為各該販賣之高度行為所吸收，均
      不另論罪。又被告游大勝明知甲基安非他命為主管機關管
      制之禁藥，所轉讓甲基安非他命之數量，未達行政院依毒
      品危害防制條例第8條第6項規定所訂之標準，且無同條例
      第9條所定情形。是核被告游大勝就附表一編號7部分所為
      ，係犯藥事法第83條第1項之轉讓禁藥罪。又因藥事法並
      未處罰持有禁藥行為，被告游大勝此部分持有甲基安非他
      命之低度行為，基於法律不得割裂適用原則，即不另論毒
      品危害防制條例第11條第2 項持有第二級毒品罪。
　 2、被告胡尚鴻部分：　　
　　  被告胡尚鴻就附表二編號1、2部分所為，均係犯毒品危害
      防制條例第4條第2項之販賣第二級毒品罪，其販賣甲基安
      非他命前之持有行為應為販賣之高度行為所吸收，不另論
      罪。
（二）被告游大勝就其所犯附表一編號1至28所為及被告胡尚鴻
      所犯附表二編號1、2各次所為，均犯意各別，行為互殊，
      均應予分論併罰。
（三）刑之加重、減輕：
 　1、累犯加重：
 　（1）被告游大勝前於103年間因公共危險案件，經臺灣宜蘭
        地方法院以103年度交簡字第339號判決判處有期徒刑2
        月確定，於103年6月23日易科罰金執行完畢，有本院被
        告前案紀錄表在卷足稽（本院卷第123至124頁），其於
        受有期徒刑之執行完畢後，5年以內故意再犯本案附表
        一編號1至28所示有期徒刑以上之各罪，均為累犯。
   （2）被告胡尚鴻前於96年間因擄人勒贖案件，經臺灣高等法
        院花蓮分院97年度上訴字第111號判決有期徒刑8年確定
        ，於101年10月16日縮短刑期假釋出監，於104年5月9日
        保護管束期滿，假釋未經撤銷，視為執行完畢，亦有本
        院被告前案紀錄表1 份附卷可憑（見本院卷第118至120
        頁）。是被告胡尚鴻受有期徒刑執行完畢後，5年以內
        故意再犯本案附表二編號1、2所示最重本刑均為有期徒
        刑以上之罪，亦皆為累犯。
 　（3）參酌司法院大法官釋字第775號解釋意旨，係指構成累
        犯者，不分情節，一律加重最低本刑，於不符合刑法第
        59條所定要件之情形下，致生行為人所受之刑罰超過其
        所應負擔罪責之個案，不符罪刑相當原則、比例原則。
        於此範圍內，在修正前，為避免發生上述罪刑不相當之
        情形，法院就該個案應裁量是否加重最低本刑。依此，
        該解釋係指個案應量處最低法定刑、又無法適用刑法第
        59條在內減輕規定之情形，法院應依此解釋意旨裁量不
        予加重最低本刑。依此，該解釋係指個案應量處最低法
        定刑、又無法適用刑法第59條在內減輕規定之情形，法
        院應依此解釋意旨裁量不予加重最低本刑。考量被告游
        大勝前因犯服用酒類不能安全駕駛動力交工具之公共危
        險罪，經判處有期徒刑確定並已執行完畢，雖違反法令
        規定罪質不同，但既經易科罰金執行完畢，應心生警惕
        ，恪遵法令，竟變本加厲，再犯本案販賣毒品、轉讓禁
        藥等犯行，且犯行次數高達28次，難謂無特別惡性及對
        刑罰反應力薄弱情事，依其累犯及犯罪情節，並無上開
        解釋所指不予加重最低本刑以符合罪刑相當原則之情形
        ，所犯附表一編號1至28所示之罪，除所犯販賣第二級
        毒品罪之法定刑為無期徒刑部分依法不得加重外，均應
        依刑法第47條第1項規定加重其刑。另被告胡尚鴻於104
        年5月9日保護管束期滿，即亦應心生惕勵，於假釋期滿
        ，竟鋌而走險販賣第二級毒品，對於刑罰之反應力亦顯
        薄弱，就其所犯附表二所示販賣第二級毒品罪之最低本
        刑予以加重，亦不致使其所受之刑罰超過其所應負擔之
        罪責，而造成對其人身自由過苛之侵害，均應依刑法第
        47條第1項之規定，加重其刑，至於所犯販賣第二級毒
        品罪之法定刑為無期徒刑部分依法亦不得加重其刑。被
        告游大勝上訴意旨所執其前案所犯為酒後駕車之公共危
        險犯行，與本案販賣及轉讓毒品罪，類型不同，且販賣
        毒品罪經依累犯規定加重後，顯然比原公共危險罪所定
        有期徒刑2月更高，此部分就被告游大勝而言，並無特
        別惡性，之前所犯公共危險罪對被告游大勝所犯本案販
        賣毒品罪有何刑罰反應力可言，被告游大勝4年前所犯
        酒後駕車犯行，對於後犯販賣毒品罪部分如一律加重，
        顯有輕重失衡，違反比例原則，不應再依累犯規定加重
        云云（見本院卷第78至80頁），難認可採。
　 2、毒品危害防制條例第17條第2項規定自白減輕：
 　（1）犯第4條至第8條之罪於偵查及審判中均自白者，減輕其
        刑，毒品危害防制條例第17條第2項定有明文，該規定
        之旨在鼓勵犯罪行為人之悛悔，同時使偵、審機關易於
        發現真實，以利毒品之查緝，俾收防制毒品危害之效。
        從而被告祇須在偵查及審判階段各有一次以上之自白，
        不論該自白係出於自動或被動，暨其後是否翻異，均得
        認有該條項之適用，不以始終承認為必要（最高法院10
        5年度台上字第2398號、104年度台上字第3861號判決意
        旨參照）。
 　（2）被告游大勝所犯附表一編號1至6、8至28所示販賣第二
        級毒品罪部分，於偵查、原審及本院均坦認犯行，核與
        上開規定相符，應依毒品危害防制條例第17條第2 項之
        規定減輕其刑。至於所犯轉讓禁藥罪部分，既已另適用
        藥事法第83條第1項規定處斷，自無毒品危害防制條例
        第17條第2項規定之適用，附此說明。
　 （3）被告胡尚鴻於警、偵訊及原審雖有坦承交付毒品與游大
        勝，但否認犯販賣第二級毒品罪，認其所為僅構成幫助
        持有、幫助施用等語，核與上開自白減刑規定不符，併
        此說明。
 　3、本案被告游大勝並無供出毒品來源，並因而查獲正犯或共
      犯自無適用毒品危害防制條例第17條第1項規定減輕或免
      除其刑規定之適用：
 　（1）按毒品危害防制條例第17條第1項規定：「犯第4條至第
        8條、第10條或第11條之罪，供出毒品來源，因而查獲
        其他正犯或共犯者，減輕或免除其刑。」旨在鼓勵毒品
        下游者具體供出其上游供應人，俾進一步擴大查緝績效
        ，揪出其他正犯或共犯，以確實防制毒品泛濫或更為擴
        散。所謂「供出毒品來源，因而查獲」，係指被告翔實
        供出毒品來源之具體事證，因而使有偵查（或調查）犯
        罪職權之公務員知悉而對之發動偵查（或調查），並因
        而查獲者而言。且被告之供出毒品來源，與調查或偵查
        犯罪之公務員對之發動調查或偵查並進而破獲之間，論
        理上須具有先後且相當的因果關係，非謂被告一有「自
        白」、「指認」毒品來源之人，而破獲在後，即得依上
        開規定予以減刑。
 　（2）被告游大勝為警查獲時，於警詢中陳稱：除有向綽號「
        阿堂」購買毒品安非他命外，尚有向林曉萍購買過安非
        他命等語，但於警詢中亦稱：林曉萍已遭花蓮警方查獲
        在押等語，有警詢筆錄可佐，可見林曉萍早已經檢警依
        法偵辦，則被告游大勝為警查獲後始稱其曾向林曉萍買
        過毒品甲基安非他命等語，則警方查獲林曉萍部分，顯
        非因被告游大勝之供述而查獲，依上開說明，顯與該條
        減刑規定不符。另被告游大勝所供稱其曾向綽號「阿堂
        」之陳煌榮買過毒品部分，此經宜蘭縣政府警察局刑事
        警察大隊依被告游大勝前開供述，對陳煌榮蒐集相關證
        據並執行通訊監察，迄未發現陳煌榮販毒事證，有宜蘭
        縣政府警察局107年2月5日警刑偵三字第10700063067號
        函及函附職務報告書等件（見原審卷一第114頁）在卷
        可按。本院依辯護人聲請再為函詢，亦仍無發現陳煌榮
        販毒事證，亦有宜蘭縣政府警察局108年8月28日以警刑
        偵三字第1080047692號函附陳煌榮、證人張鎔伊、林育
        齊等人筆錄，臺灣宜蘭地方法院106年聲監字第143號通
        訊監察譯文、106年聲監續字第159號通訊監察譯文在卷
        足憑（見本院卷第300至332頁），是本案並未因被告游
        大勝之供述，因而查獲其他正犯陳煌榮違反毒品危害防
        制條例之犯行，而無毒品危害防制條例第17條第1項減
        刑之餘地，均附此說明。
　 4、不適用刑法第59條減輕規定：　
 　（1）按犯罪之情狀顯可憫恕，認科以最低度刑仍嫌過重者，
        得酌量減輕其刑，刑法第59條定有明文，而該條之酌量
        減輕其刑，必須犯罪另有特殊之原因與環境，在客觀上
        足以引起一般同情，認為即予宣告法定低度刑期，猶嫌
        過重者，始有其適用，又所謂「最低度刑」，固包括法
        定最低本刑，惟遇有其他法定減輕之事由者，則指適用
        其他法定減輕事由減輕其刑後之最低度刑而言。倘被告
        別有法定減輕事由者，應先適用法定減輕事由減輕其刑
        後，猶認其犯罪之情狀顯可憫恕，即使科以該減輕後之
        最低度刑仍嫌過重者，始得適用刑法第59條規定酌量減
        輕其刑。
 　（2）被告游大勝辯護人雖稱：被告游大勝為原住民，為警查
        獲後，配合警方偵辦，並供出毒品上游陳煌榮、許雅玲
        、林曉萍、胡尚鴻等人，被告游大勝身為原住民生性好
        客，因跑車關係而有毒品來源，多為親友知情，遂向被
        告游大勝索討，而演變成被告游大勝先大量取貨，偶而
        分給親友，雖名為販賣，但被告游大勝未詳細計算，甚
        至多次未收到錢，並沒有賺到錢，充其量僅為親友間的
        調度，被告游大勝並沒有想要以販賣毒品來賺錢，再者
        ，被告游大勝身體狀況不佳，有痛風等疾病，目前小孩
        仍在就學，並需負擔全家人經濟，被告游大勝願意戒除
        毒癮，努力工作，被告游大勝販賣毒品次數雖達27次，
        但單次販賣金額僅為500元至1000元，數量輕微，實際
        未獲得利益，足以證明僅為施用毒品間之親友間之流通
        ，同儕間互通有無之行為，是本件如以法定最輕本刑之
        7年以上有期徒刑為基礎論科，實有情輕法重之失衡情
        狀，與大盤毒梟鉅量高價之交易模式有別，其惡性及犯
        罪情節尚非嚴重，原審未依刑法第59條規定酌減其刑，
        顯有未洽等語。被告游大勝明知甲基安非他命為第二級
        毒品，禁止持有、販賣，但為牟利而販賣甲基安非他命
        1至6、8至28所示之購毒者，又販賣金額為500元、1000
        元及2000元不等，使毒品在被告游大勝居住之鄉里間流
        竄，使居住該區原住民等造成氾濫之風險，影響社會治
        安甚鉅，不宜輕縱，被告游大勝雖稱其有痛風身體健康
        不佳、為家庭經濟負擔者、子女年幼，犯後態度良好，
        自白犯行，供出毒品來源等，然此均非被告游大勝在為
        上開販賣第二級毒品犯行時所存有特殊之原因與環境，
        難認在客觀上有足以引起一般同情之事由存在而顯可憫
        恕，且本案經依毒品危害防制條例第17條第2項規定減
        輕其刑後，衡酌其販賣情節，已無情輕法重之弊，自無
        刑法第59條規定之適用餘地，附此敘明。
   5、被告游大勝就販賣第二級毒品部分，兼有上開刑之加重及
      減輕事由，均依法先加後減之。
四、駁回上訴（即被告游大勝所犯附表一編號7轉讓禁藥罪，及
    被告胡尚鴻所犯附表二編號1、2所示販賣第二級毒品罪部分
    ）：
（一）關於被告游大勝所犯附表一編號7轉讓禁藥罪部分：
      原判決就被告游大勝犯附表一編號7（原判決為附表一編
      號14）轉讓禁藥罪部分，適用藥事法第83條第1項、第47
      條第1項、第38條第2項規定論罪科刑，並審酌被告游大勝
      無視政府為杜絕毒品氾濫，制訂法令禁令，竟轉讓禁藥甲
      基安非他命與他人施用，助長毒品蔓延，至施用毒品者沈
      迷毒癮無法自拔，直接戕害國民身心健康，間接危害社會
      治安，兼衡被告游大勝轉讓數量、次數、對象等，及犯後
      坦承犯行之態度，及其所陳之智識程度、家庭經濟生活狀
      態等一切情狀，量處有期徒刑5月。並說明扣案門號00000
      00000號行動電話1支（廠牌：三星，含SIM卡1張）為被告
      游大勝所有，並維持轉讓禁藥聯繫使用工具，而依刑法第
      38條第2項規定沒收。核其認事用法，並無違誤，量刑及
      沒收之諭知亦稱妥適。
（二）關於被告胡尚鴻所犯附表二編號1、2所示販賣第二級毒品
      犯行部分：
　　　原審以被告胡尚鴻犯行事證明確，適用毒品危害防制條例
      第4條第2項、第19條第1項，刑法第11條、第47條第1項、
      第51條第5款、第38條之1第1項前段、第3項等規定，以行
      為人責任為基礎，審酌甲基安非他命為列管之第二級毒品
      ，服用後對身心健康之影響甚鉅，並具成癮性及濫用性，
      對社會危害姓甚大，被告胡尚鴻無視毒品氾濫對國人身心
      健康與社會治安所生之嚴重影響，仍為販賣行為，藉此謀
      取一人私利，實值非難，並觀被告胡尚鴻於犯後警、偵訊
      及原審中歷次所陳之犯後態度，並審酌所查獲被告胡尚鴻
      所犯販賣毒品之對象、金額及數量之犯罪情節，及被告胡
      尚鴻於原審中所陳之智識程度、家庭經濟、生活狀況等一
      切情狀，就被告胡尚鴻所犯如附表二編號1、2所示之罪，
      均量處有期徒刑7年6月；並說明扣案搭配門號0000000000
      號行動電話1支（廠牌：三星，含SIM卡1張），為被告胡
      尚鴻所有並為本案犯行使用之工具，有前述通訊監察書、
      監聽譯文在卷可按，故依毒品危害防制條例第19條第1項
      之規定，不問屬於犯罪行為人與否，於各該罪刑項下宣告
      沒收；另被告胡尚鴻犯如附表二編號1、2所示之罪，各次
      犯行均收取現金對價1000元，為本案販賣第二級毒品之犯
      罪所得，此據被告胡尚鴻陳述在卷，均未扣案，則依刑法
      第38條之1第1項前段規定，於各該罪刑項下宣告沒收，並
      依同條第3項規定，諭知於全部或一部不能沒收或不宜執
      行沒收時，追徵其價額。至於扣案門號0000000000號行動
      電話1支及電子秤部分，被告胡尚鴻均否認為前開犯行使
      用之物，亦非違禁物，且無證據可認為被告胡尚鴻所為前
      開犯行所使用之物，故不另為沒收之諭知。經核原判決此
      部分之認事用法並無違誤，各罪量刑亦屬妥適。
（三）被告胡尚鴻就此部分上訴否認犯行，惟其所辯並不足採，
      業經本院論駁如前，是被告胡尚鴻此部分上訴顯無理由，
      被告游大勝此部分上訴亦無理由，均應予駁回。 　　
五、撤銷改判（即被告游大勝所犯附表一編號1至6、8至28部分
    所犯附表二編號3部分）
（一）原審就被告游大勝所犯附表一編號1至6、8至28所是販賣
      第二級毒品罪部分論罪科刑，固非無見。惟查：　　
 　1、本案被告游大勝犯罪方式，係分別使用門號0000000000號
      及0000000000號行動電話與購毒者各別持用行動電話聯繫
      毒品交易事宜，即與附表一編號20之林民倫持用行動電話
      門號為0000000000號行動電話，與附表一編號13、16、17
      所示之田文麒係持用門號0000000000號行動電話與被告游
      大勝聯繫購買毒品甲基安非他命事宜，惟原審則誤載林民
      倫持用門號000000000號行動電話，田文麒持用門號00000
      00000號之行動電話，顯有誤會；另被告游大勝於附表一
      編號6、8所示購毒者江美雅、附表一編號9、14所示之購
      毒者張賢勇，與附表一編號18之李遠鴻，與附表一編號21
      之聞麗珠等人聯繫買賣毒品甲基安非他命事宜時，均是使
      用門號0000000000號行動電話，非使用門號0000000000號
      電話，有相關監聽譯文資料記載甚詳，原審均有誤載，同
      時為沒收諭知時，亦有誤載，均有未洽。
   2、又毒品危害防制條例之販賣毒品罪，以行為人有營利之意
      思為其構成要件。故行為人有無此項營利意思之目的條件
      ，自應於事實欄內為詳實之記載，然後於理由內說明其憑
      以認定之證據，始稱適法（最高法院100年度台上字第286
      5號判決意旨參照）。原判決事實內雖載有被告游大勝販
      賣毒品甲基安非他命營利之犯意，但理由內並未說明憑以
      認定被告游大勝意圖營利及賺取價差牟利之相關證據，致
      失其依據，顯有不備。
   3、刑法第65條第1項規定，無期徒刑本不得加重其刑，被告
      游大勝所犯附表一編號1至6、8至28所示之販賣第二級毒
      品罪部分，其法定刑為無期徒刑或7年以上有期徒刑，被
      告游大勝因構成累犯，依刑法第47條第1項規定應加重其
      刑，但未就被告游大勝部分說明無期徒刑不得加重，亦有
      未合。
   4、被告胡尚鴻所犯附表二編號3所示部分販賣第二級毒品甲
      基安非他命犯行部分，應為無罪諭知，如後貳部分所述，
      原審未查，而為有罪判決亦有未合。　 
（二）被告游大勝上訴，主張其供出上手應依毒品危害防制條例
      第17條第1項規定減刑，本案不宜再依累犯規定加重其刑
      ，及應依刑法第59條再減其刑等語，均無可採，業經本院
      論駁如上，其上訴為無理由；另被告胡尚鴻就附表二編號
      1、2部分犯行否認犯罪，並無理由，亦經說明如前，但就
      附表二編號3所示，被告胡尚鴻否認犯罪，則屬有據，且
      原判決既有上揭未洽之處，應由本院撤銷改判。
（三）量刑及沒收：　　
　 1、爰以行為人之責任為基礎，審酌被告游大勝正值壯年，自
      身染有施用毒品惡習，應深知毒品具有成癮性，戒除不易
      ，且施用毒品對自我身心、精神健康戕害甚深，竟無視嚴
      刑竣法及毒品之危害性，為謀販賣毒品之利，先後販賣毒
      品或與同鄉里之族人施用，甚至販賣與女婿，足以散播毒
      害，嚴重危害國民健康、社會治安及風氣，應予適當之制
      裁，考量其每次販賣毒品之數量、收取對價金額、犯罪之
      動機、目的、手段，犯罪後坦承犯行之態度，兼衡其於原
      審中所陳之智識程度、家庭經濟、生活狀況等一切情狀，
      分別量處如附表「本院科刑主文」欄所示之刑。並考量被
      告游大勝所犯販賣第二級毒品罪等所為，各次犯罪之手法
      、過程、態樣相近等情，經以綜合整體評價後，定其應執
      行刑如主文第二項所示之刑。
   2、沒收：
   （1）按查獲之第一、二級毒品及專供製造或施用第一、二級
        毒品之器具，不問屬於犯罪行為人與否，均沒收銷燬之
        ；又犯毒品危害防制條例第4條至第9條、第12條、第13
        條或第14條第1項、第2項之罪者，其供犯罪所用之物，
        不問屬於犯罪行為人與否，均沒收之，毒品危害防制條
        例第18條第1項前段、第19條第1項分別定有明文。
　 （2）扣案甲基安非他命6包（含袋重合計5.1697公克，驗餘
        含袋重合計5.1638公克），經送驗確檢出為第二級毒品
        甲基安非他命成分等情，此有慈濟大學濫用藥物檢驗中
        心慈大藥字第106082464號函及鑑定書在卷可證（見偵
        字第5063卷二第209至210頁），應依毒品危害防制條例
        第18條第1項規定，宣告沒收銷燬。
　 （3）扣案電子磅秤1台、分裝袋1包等物，為被告所有供本案
        犯罪所用之物，應依同條例第19條第1項規定，宣告沒
        收。扣案三星牌行動電話2支（含門號0000000000、000
        0000000號SIM卡各1張），為被告游大勝所有，並分別
        為供其於附表一編號1至28所示各次販賣第二級毒品及
        轉讓禁藥犯罪所用之工具，業據被告供陳在卷，並有前
        述通訊監察譯文在卷可參，應依毒品危害防制條例第19
        條第1項、刑法第38條第2項（轉讓禁藥部分所用之物）
        之規定，均宣告沒收之。
   （4）按犯罪所得，屬於犯罪行為人者，沒收之。但有特別規
        定者，依其規定；前2項之沒收，於全部或一部不能沒
        收或不宜執行沒收時，追徵其價額，刑法第38條之1第1
         項、第3 項分別定有明文。查被告游大勝所犯附表一
        編號1至6、8至28所示販賣第二級毒品之犯行，均自購
        毒者處收受相當款項，縱一時積欠，事後亦已付清，亦
        據證人證述明確，故均屬被告游大勝犯罪所得，均未扣
        案，應依刑法第38條之1第1項前段、第3 項規定宣告沒
        收，於全部或一部不能沒收或不宜執行沒收時，追徵其
        價額。
 　（5）至於扣得毒品殘渣袋4包、剪裁過吸管1支等物，顯非被
        告游大勝所犯前開販賣第二級毒品或轉讓禁藥犯行使用
        之物，故不予宣告沒收，附此敘明。 　
六、定應執行刑部分：
    被告游大勝所犯附表一編號1至6、8至28撤銷改判部分，及
    被告胡尚鴻所犯附表一編號1、2上訴駁回部分，所處有期徒
    刑部分，經審酌其各自所犯數罪之時間、空間、販賣毒品對
    象、所侵害法益之性質、對法益侵害之加重效應及所反應行
    為人人格與犯罪傾向等情狀，就整體犯罪過程之各罪關係綜
    合判斷，被告游大勝上開撤銷改判部分所處之刑，定應執行
    有期徒刑12年；被告胡尚鴻所犯附表二編號1、2所處之刑，
    定應執行有期徒刑8年。　　　　　　　　　
貳、無罪部分（即被告胡尚鴻就被訴附表二編號3販賣第二級毒
    品罪部分）：　　　　　　　　　
一、公訴意旨另以：被告胡尚鴻以其所使用行動電話0000000000
    及0000000000號行動電話為聯絡工具於附表二編號3所示之
    時間、地點販賣第二級毒品甲基安非他命予游大勝，因認被
    告胡尚鴻此部分所為，亦涉犯毒品危害防制條例第4條第2項
    之販賣第二級毒品罪嫌。
二、按犯罪事實應依證據認定之，無證據不得認定犯罪事實；不
    能證明被告犯罪者，應諭知無罪之判決，刑事訴訟法第154
    條第2項、第301條第1項前段分別定有明文。而事實之認定
    ，應憑證據，如未能發現相當證據，或證據不足以證明，自
    不能以推測或擬制之方法，以為裁判基礎；刑事訴訟上證明
    之資料，無論其為直接證據或間接證據，均須達於通常一般
    人均不致於有所懷疑，而得確信其為真實之程度，始得據為
    有罪之認定，若其關於被告是否犯罪之證明未能達此程度，
    而有合理性懷疑之存在，致使無從形成有罪之確信，依「罪
    證有疑，利於被告」原則，即不得遽為不利被告之認定；檢
    察官對於起訴之犯罪事實，應負提出證據及說服之實質舉證
    責任，倘其所提出之證據，不足為被告有罪之積極證明，或
    其指出證明之方法，無從說服法院以形成被告有罪之心證，
    基於無罪推定之原則，即應為被告無罪之判決。又刑事訴訟
    法第156條第2項規定：被告之自白，不得作為有罪判決之唯
    一證據，仍應調查其他必要之證據，以察其是否與事實相符
    。立法旨意乃在防範被告自白之虛擬致與真實不符，故對自
    白在證據上之價值加以限制，明定須藉補強證據以擔保其真
    實性。所謂補強證據，係指除該自白本身之外，其他足以證
    明該自白之犯罪事實確具有相當程度真實性之證據而言。
三、公訴意旨認被告胡尚鴻涉有此部分罪嫌，無非係以：被告胡
    尚鴻於警詢及偵查中之供述，證人游大勝之證述及監聽譯文
    （供詞及監聽譯文所在：106年偵字第5063號偵查卷㈡第9、3
    7、及120頁背面）要主要論據。
四、訊據被告胡尚鴻堅決否認有此部分犯行，辯稱：我於附表二
    編號3所示時間、地點並沒有販賣毒品給游大勝，我是拿5斤
    泰國蝦給游大勝，游大勝有付我錢，且我沒有販賣毒品的犯
    意，僅是幫忙拿毒品等語。
五、經查：　　
（一）此部分事實，觀起訴書所載被告胡尚鴻所犯附表二編號3
      部分犯行之證據資料之記載為：106年偵字第5063號偵查
      卷㈡第9、37及120頁背面），僅有被告胡尚鴻於警、偵訊
      中供述，及被告胡尚鴻與游大勝間之監聽譯文資料。故先
      觀上述偵查卷第9及120頁背面被告胡尚鴻於106年8月8日
      於警詢及檢察官偵查中之供述部分：被告胡尚鴻於警詢中
      先稱：有關警方所提示106年7月10日下午4時27分31秒至7
      月10日下午4時34分47秒許2通電話，監聽譯文是我和游大
      勝講電話，是我有一袋衣服要給游大勝，所以我跟他約，
      見面時他順便拿現金5000元還我，這是他之前要我幫他向
      阿樑購買毒品時欠我的，在106年5月底的時候；我有先幫
      游大勝向阿樑購買1兩重的安非他命，價格為20000元，我
      再將這些毒品轉交給游大勝，但是游大勝並沒有給我錢，
      所以他這次才會先拿5000元還我等語（同上述偵查卷第9
      頁、120頁反面），於偵查中亦陳：「（問：提示移送卷
      第37頁106年7月10日下午4時27分31秒及4時34分47秒，游
      大勝都有打電話給你，提到5000元、橋頭還是停車場等你
      ，這次是做何事？）在這2通電話之前，就是106年4、5月
      份，鄭繼樑進了很多安非他命，問我要不要拿多一點整數
      ，算兩的，我問過游大勝，游大勝說好，我就先出錢向鄭
      繼樑買20000元安非他命，重量是1兩或半兩我忘了，我就
      轉交給游大勝，游大勝就欠我20000元，後來游大勝很快
      用完，常常找我要一次好幾包，我就跟他要討20000元，
      這次游大勝在橋頭有拿5000元還我。」等語，即被告胡尚
      鴻雖為前開不利於己陳述，惟依上開規定及立法意旨，除
      被告自白外，仍應調查其他必要之證據，以查是否與事實
      相符。
（二）據起訴書所載證明被告胡尚鴻該次販賣毒品犯行為為附於
      106年偵字第5063號偵查卷㈡第37頁有關被胡尚鴻持用門號
      0000000000號行動電話與證人游大勝持用門號0000000000
      號行動電話於106年7月10日下午4時27分31秒及下午4時34
      分47秒之聯繫監聽譯文內容，然觀該2通對話內容為：
 　1、下午4時27分31秒：　　　　　　　　
      游大勝：喂
　　　胡尚鴻：你在家裡
　　　游大勝：嗯，在家裡
　　　胡尚鴻：啊，衣服要不要，我拿一袋衣服去給你
　　　游大勝：好，有東西嗎？
　　　胡尚鴻：什麼，你有沒有準備5000塊給我
　　　游大勝：有啦，5000塊啦
　　　胡尚鴻：好
　　　游大勝：拿點東西嘛
　　　胡尚鴻：我問看看啦，我在新城了，我沒有在花蓮市
　　　游大勝：沒有喔
　　　胡尚鴻：嘿啊，我待會去你那邊再講
　　　游大勝：好
 　2、下午4時34分37秒：　　
　　　游大勝：喂
　　　胡尚鴻：你有打給我
　　　游大勝：那個是你的電話媽0930那個
　　　胡尚鴻：嘿啊
　　　游大勝：我以為是誰的，剛沒接到，打過去是你的
　　　胡尚鴻：你在家裡
　　　游大勝：對，等一下去停車場你在哪裡，停車場等你，還
　　　        是去
　　　胡尚鴻：你哪裡等我
　　　游大勝：橋頭還是停車場等你
　　　胡尚鴻：我現在在新城
　　　游大勝：好，在和平再打給我
　　　胡尚鴻：好
 　3、是由上開對話內容，並未見雙方以明示或暗語表示106年5
      月底某日，曾為毒品交易2萬元，被告游大勝尚未付款之
      對話，縱然於下午4時27分31秒該通電話中，被告胡尚鴻
      稱：你有沒有準備5000塊給我，被告游大勝即表示，有啦
      5000塊啦等語，究為當日欲為毒品交易款項，或之前曾經
      毒品交易所欠款項，或累積欠款，是從該通譯文語意不明
      ，顯無法據該通譯文內容用以佐證被告胡尚鴻於106年5月
      底有將價值20000元之第二級毒品甲基安非他命出售予游
      大勝，尚未收取款項之交易情節。
 　4、並觀卷附所有被告胡尚鴻與游大勝持用上開門號監聽譯文
      資料記載，雙方有較長對話者為105年5月13日、15日、17
      日、18日、19日、20日、22日、23日及7月10日，其中5月
      18、19日及22日為被告胡尚鴻所犯附表二編號1、2所示販
      買毒品甲基安非他命之聯繫對話內容外，其餘如5月20日
      僅談及，被告胡尚鴻稱：你再拿1000塊給我，游大勝稱：
      可以的話，再拿2個給我等語，5月21日則表示禮拜天要休
      息，沒魚可以抓等語示意該日不進行毒品交易，於5月23
      日雙方聯繫2通對話為：
　　　胡尚鴻：沒有啊，找不到。
　　　游大勝：這樣喔
　　　胡尚鴻：我再問問看。
　　　游大勝：拜託
　　　胡尚鴻：真的沒有辦法。你有沒有準備錢給我
　　　游大勝：對，今天本來要，老闆要賴給我，今天保證，今
　　　        天要跑，結果休息，等等去問，他就安排明天開
　　　        始，明天好不好
　　　胡尚鴻：好啦
　　　游大勝：明天，現在沒有，拜託你
　　　胡尚鴻：我跟你講，我缺錢用，你20000塊先給我，只有1
　　　        0000塊啦
　　　游大勝：好，我準備拉，
　　　胡尚鴻：再聯絡
　　　游大勝：準備1包啦，1包就好
　　　胡尚鴻：沒有拉，你怎麼不先給我1000塊呢
　　　游大勝：我會，看公司啦
　　　同日下午6時27分25秒：
　　　胡尚鴻：喂，大勝，我的人喔，我跟你講，你答應我的20
　　　        號就要有做到，你知道嗎
　　　游大勝：這樣喔
　　　胡尚鴻：嘿啊，我跟你說過很多次了，我真的有缺啦，我
　　　        真的身上有周轉不方便，我有跟你講，你跟我講
　　　        10號，後來又改20號，你講幾號我都相信你，
　　　        你知道嗎，麻煩你好不好
　　　游大勝：我知道，公司匯的錢，今天去公司結果也沒有拿
　　　        到帳，我看這幾天下來，匯給我
　　　胡尚鴻：你那個，你要吃蝦子還是魚，我盡量想辦法啦
　　　游大勝：好
　　　胡尚鴻：最近真的不好抓
　　　游大勝：好，知道了
　　　胡尚鴻：很不好抓拉，麻煩你那個10000塊什麼時候先給 
               我
　　　游大勝：我明天跑山，今天不知道有沒有，我明天再跑一
　　　        點，公司要匯的錢，他沒有匯到公司，公司沒有
　　　        拿到，公司他說有拿到會打電話給我老婆，拿給
              我們，今天有要去羅東，也沒有拿到，要再2、3
              天，我再跑看看，昨天不是給你2000，先給你欠
              嘛，再給你10000，可以喔
　    胡尚鴻：好，改天再談，你身上有多少的時候要聯絡我　
      游大勝：好　
　　　有臺灣宜蘭地方法院106年聲監字第171好通訊監察書、監
　　　聽譯文在卷可憑（見偵字第5063號偵查卷二第25至36頁）
　　　。
      是據5月23日被告胡尚鴻與游大勝前開對話內容重點，顯
      為被告胡尚鴻向游大勝索討債務，被告游大勝除解釋公司
      未撥款外，仍有要求胡尚鴻先給1包等語，金額部分所講
      到「你20000塊先給」，游大勝要求「先給1包」時，胡尚
      鴻則稱「怎麼不先給1000塊」，游大勝稱「昨天不是給你
      2000先欠，再給你10000」；日期部分，被告胡尚鴻則稱
      「你跟我講10號，後來又改20號」，游大勝則稱「我要再
      2、3天」等內容，則被告胡尚鴻、游大勝2人於5月23日所
      談及游大勝欠款事宜，顯然為游大勝早已欠被告胡尚鴻款
      項，游大勝一再拖欠，以致被告胡尚鴻有所抱怨之語，則
      該通譯文內容，是否被告胡尚鴻於106年5月底某日販賣金
      額20000元之第二級毒品甲基安非他命與游大勝之對話，
      實有疑義，則該日通聯譯文資料，亦不足為公訴意旨所指
      被告胡尚鴻於附表二編號3所載所載犯行之佐證。
（三）另據證人游大勝證述內容，其於偵查中所證述向被告胡尚
      鴻購買毒品甲基安非他命係從105年4月間認識後開始，於
      4月17日向被告胡尚鴻買5000元、5包甲基安非他命，於5
      月9日購買金額3000元、3包甲基安非他命，5月13日向胡
      尚鴻買2000元2小包甲基安非他命，5月20日僅還胡尚鴻10
      00元，沒有交易毒品等語（偵字第5063號卷二第184至185
      頁），於原審審理亦稱：跟胡尚鴻拿毒品，有欠他錢，欠
      好幾次，總共尚欠10000元左右，並沒有請胡尚鴻向鄭繼
      樑拿價值20000元約1兩重之毒品，都是針對胡尚鴻等語（
      見原審卷二第45至47頁反面），即證人游大勝向被告胡尚
      鴻購買毒品甲基安非他命之金額及數量多為1000至5000，
      並以包數計算，顯無金額高達上萬元，並以兩計算毒品之
      交易情節，是由證人游大勝證述部分，亦難為被告胡尚鴻
      此部分犯行之佐證。
（四）警方雖於106年8月8日在蘇花公路108.5公里處（往南方向
      ），依法拘提逮捕被告胡尚鴻，並扣得被告胡尚鴻使用門
      號0000000000號及0000000000號行動電話，電子磅秤1台
      等物，如上所述，所扣案上述門號0000000000號行動電話
      部分雖為被告胡尚鴻所犯附表二編號1、2所示犯行之聯繫
      工具，但仍不足為被告此部分犯行之證明。此外，檢察官
      未能提出其他證據，以證明被告胡尚鴻確有其所指於附表
      二編號3所示販賣毒品甲基安非他命之犯行，本件仍有合
      理之可疑，尚難僅以推測或擬制之方法，率為不利於被告
      胡尚鴻之認定。
六、從而，此部分依檢察官所提出之全部證據，經本院逐一調查
    審酌後，認仍有合理之可疑，尚不能使本院形成被告胡尚鴻
    有罪之確信。此外，復查無其他證據足以證明被告胡尚鴻確
    有檢察官所指於附表二編號3所示之犯行，基於「罪證有疑
    ，利於被告」原則，此部分自應為被告胡尚鴻無罪之諭知。
七、原審未詳予勾稽卷內證據，以被告胡尚鴻確有公訴意旨所指
    附表二編號3所示之販賣第二級毒品罪部分，遽予論罪科刑
    ，尚有未洽。被告胡尚鴻上訴否認犯罪，指摘原判決此部分
    不當，為有理由，應由本院將原判決關於此部分及定執行刑
    部分均撤銷，並為被告胡尚鴻被訴此部分無罪之諭知。
據上論斷，應依刑事訴訟法第368條、第369條第1項前段、第364
條、第299第1項前段、第301條，毒品危害防制條例第4條第2項
、第17條第2項、第18條第1項前段、第19條第1項，刑法第11條
、第47條第1項、第51條第5款、第38條之1第1項前段、第3項，
判決如主文。
本案經檢察官劉惟宗提起公訴，檢察官戴文亮到庭執行職務。
中　　華　　民　　國　　109 　年　　5 　　月　　26　　日
                  刑事第一庭審判長  法　官  周政達
                                    法　官  曾德水
                                    法　官  程克琳
以上正本證明與原本無異。
如不服本判決，應於收受送達後20日內向本院提出上訴書狀，其
未敘述上訴之理由者並得於提起上訴後20日內向本院補提理由書
（均須按他造當事人之人數附繕本）「切勿逕送上級法院」。
                                    書記官  劉靜慧
中　　華　　民　　國　　109 　年　　5 　　月　　27　　日
附錄本案論罪科刑法條全文：
毒品危害防制條例第4條
製造、運輸、販賣第一級毒品者，處死刑或無期徒刑；處無期徒
刑者，得併科新臺幣2千萬元以下罰金。
製造、運輸、販賣第二級毒品者，處無期徒刑或7年以上有期徒
刑，得併科新臺幣1千萬元以下罰金。
製造、運輸、販賣第三級毒品者，處7年以上有期徒刑，得併科
新臺幣7百萬元以下罰金。
製造、運輸、販賣第四級毒品者，處5年以上12年以下有期徒刑
，得併科新臺幣3百萬元以下罰金。
製造、運輸、販賣專供製造或施用毒品之器具者，處1年以上7年
以下有期徒刑，得併科新臺幣1百萬元以下罰金。
前五項之未遂犯罰之。
藥事法第83條
明知為偽藥或禁藥，而販賣、供應、調劑、運送、寄藏、牙保、
轉讓或意圖販賣而陳列者，處7年以下有期徒刑，得併科新臺幣5
千萬元以下罰金。
犯前項之罪，因而致人於死者，處7年以上有期徒刑，得併科新
臺幣1億元以下罰金；致重傷者，處3年以上12年以下有期徒刑，
得併科新臺幣7千5百萬元以下罰金。
因過失犯第1項之罪者，處2年以下有期徒刑、拘役或科新臺幣5
百萬元以下罰金。

附表一：被告游大勝販賣第二級毒品甲基安非他命及轉讓禁藥甲
        基安非他命犯行部分：
編號 交易或 轉讓對象 時間、地點及交易金額（新台幣） 被告游大勝與購毒者或受讓者聯繫內容    原審判決主文                           本院判決主文及沒收  1            林孟爵                                                                              106年4月14日12時57分許聯繫後某時  南澳鄉澳花村和平地磅旁檳榔攤   金額： 1000元  林孟爵以門號0000000000號行動電話與游大勝所持用之門號0000000000號行動電話聯繫： 12時57分38秒，雙方以原住民語通話： 林孟爵：有嗎我的保力達 游大勝：沒有，我在工作，跟誰聯絡 林孟爵：連一個都沒有，我受不了，我要去蘇澳哪一個 游大勝：都沒有在用，你不相信喔 林孟爵：去買保力達 游大勝：等一下我在忙，等一下，停車場找我 林孟爵：停車場 游大勝：修理廠喔 林孟爵：我喝一口嘛 雙方聯繫後，於左列時間' 地點，林孟爵以現金1,000元價向游大勝購買甲基安非他命1包，完成交易。 游大勝販賣第二級毒品，累犯，處有期徒刑參年捌月。          扣案三星牌行動電話壹支（含門號○○○○○○○○○○號SIM卡壹張）沒收之；未扣案之販賣第二級毒品所得新臺幣壹仟元沒收之，於全部或一部不能沒收或不宜執行沒收時，追徵其價額。 原判決撤銷。 游大勝販賣第二級毒品，累犯，處有期徒刑參年捌月。 扣案行動電話壹支（廠牌：三星，含門號○○○○○○○○○○號SIM卡壹張）、分裝袋壹包、電子磅秤壹台均沒收之；未扣案之販賣第二級毒品所得新臺幣壹仟元沒收，於全部或一部不能沒收或不宜執行沒收時，追徵其價額。 2            林少君                                                                              106年4月15日晚間8時14分許聯繫後某時  南澳鄉澳花隧道洞口   2000元 林少君以門號0000000000號行動電話與游大勝所持用之門號0000000000號行動電話聯繫，雙方以原住民語對話 下午5時45分43秒： 游大勝：怎樣 林少君：有麻？現金 游大勝：現金，你在哪裡  林少君：我南澳過去，我  給你拿2張。 游大勝：好好好。 下午6時14分15秒： ... 游大勝：好，你先去下貨，我還以為你還要來 林少君：沒有、沒有，我先下去，回來打給你，2000 游大勝：知道了，你下哪來 林少君：下亞泥，我要空車回來，下完就空車回 游大勝：好好好。 同日晚間8時14分26秒： 游大勝：喂 林少君：和平值班 游大勝：去橋頭等，現在  雙方聯繫後，於左列時間、地點，林少君以現金2,000元向游大勝購買甲基安非他命1包，完成交易。  游大勝販賣第二級毒品，累犯，處有期徒刑參年捌月。          扣案三星牌行動電話壹支（含門號○○○○○○○○○號SIM 卡壹張）沒收之；未扣案之販賣第二級毒品所得新臺幣貳仟元沒收之，於全部或一部不能沒收或不宜執行沒收時，追徵其價額。 原判決撤銷。 游大勝販賣第二級毒品，累犯，處有期徒刑參年捌月。 扣案行動電話壹支（廠牌：三星，含門號○○○○○○○○○○號SIM卡壹張）、分裝袋壹包、電子磅秤壹台均沒收之；未扣案之販賣第二級毒品所得新臺幣貳仟元沒收，於全部或一部不能沒收或不宜執行沒收時，追徵其價額。     3            林孟爵                                                                              106年4月16日上午9時59分許聯繫後某時   花蓮縣秀林鄉和平消防局旁  金額： 1000元  林孟爵以門號0000000000號行動電話與游大勝所持用之門號0000000000號行動電話聯繫： 上午7時51分15秒，雙方以原住民語通話： 游大勝：一直找我幹什麼 林孟爵：你還答應人家，媽的，都不算話你。我的一包，快點，快一點、快一點，我生氣了，等幾天了 游大勝：厲害你 林孟爵：快點 游大勝：錢給我 林孟爵：快點 游大勝：我幫你去拿 林孟爵：現在、現在，我 要跟你拿 游大勝：等一下我再去啊 林孟爵：現在啊，我現在 要跟你拿了。 ...　  游大勝：我不是跟你講過電話裡面不要亂講，我跟你講過多少次，電話裡不要講那麼可以嘛，頭腦壞掉，電話裏面都亂講， 林孟爵：一口，一口就好了喔，等我。 游大勝你在哪裡啦？ 9時59分27秒： 游大勝：喂，去那裡等我，我借到人家的，到加油站的後面，我借到人家的 林孟爵：我已經跑了收費區，你還叫我到後面 游大勝：就沒有辦法，我在找車子啊，為了你，要不然跟人家借車子幹什麼。 林孟爵:好，那我現在繞道後面喔。 雙方聯繫後，於左列時間地點，由林孟爵以現金1,000元向游大勝購買甲基安非他命1包，完成交易。  游大勝販賣第二級毒品，累犯，處有期徒刑參年捌月。          扣案三星牌行動電話壹支（含門號○○○○○○○○○○○號SIM卡壹張）沒收之；未扣案之販賣第二級毒品所得新臺幣壹仟元沒收之，於全部或一部不能沒收或不宜執行沒收時，追徵其價額。 原判決撤銷。 游大勝販賣第二級毒品，累犯，處有期徒刑參年捌月。 扣案行動電話壹支（廠牌：三星，含門號○○○○○○○○○○號SIM卡壹張）、分裝袋壹包、電子磅秤壹台均沒收之；未扣案之販賣第二級毒品所得新臺幣壹仟元沒收，於全部或一部不能沒收或不宜執行沒收時，追徵其價額。 4            吳憶珠  吳雅茹                                                                            106年4月18日下午9時10分許聯繫後某時  南澳鄉澳花村半山腰   金額： 700元                                                                  吳憶珠以門號0000000000號行動電話與游大勝所持用之門號0000000000號行動電話聯繫： 晚間9時10分14秒： 游大勝：你在哪裡 吳憶珠：家裡，剛回來 游大勝：給你買1包，給你多一點 吳憶珠：啊 游大勝：給你多一點啦，給你買1包 吳憶珠：我這邊沒有這多，只有700塊。 游大勝：700塊，好，700塊，你能不能下來卡拉OK下面半山腰下面就好了 吳憶珠：我不會騎機車 游大勝：你走車來到貨櫃那就好 吳憶珠：好 游大勝：我現在過去半山腰底下 雙方聯繫後，於左列時間地點，由吳雅茹持現金700 元向游大勝購買甲基安非他命1包，完成交易。    游大勝販賣第二級毒品，累犯，處有期徒刑參年捌月。          扣案三星牌行動電話壹支（含門號○○○○○○○○○○號SIM 卡壹張）沒收之；未扣案之販賣第二級毒品所得新臺幣柒佰元沒收之，於全部或一部不能沒收或不宜執行沒收時，追徵其價額。 原判決撤銷。 游大勝販賣第二級毒品，累犯，處有期徒刑參年柒月。 扣案行動電話壹支（廠牌：三星，含門號○○○○○○○○○○號SIM卡壹張）、分裝袋壹包、電子磅秤壹台均沒收之；未扣案之販賣第二級毒品所得新臺幣柒佰元沒收，於全部或一部不能沒收或不宜執行沒收時，追徵其價額。 5            張賢勇                                                                              106年5月9日下午7時33分許聯繫後某時  南澳火車站前  金額： 500元 張賢勇以門號0000000000號行動電話與游大勝所持用之門號0000000000號行動電話聯繫 晚間7時3分28秒聯繫重點： 游大勝：什麼時候來 張賢勇：在羅東，你先拿，2個 游大勝：好 張賢勇：2個 游大勝：你叫我坐火車喔 張賢勇：先給牠看病馬上來 雙方聯繫後，於左列時間、地點，張賢勇以現金500元向游大勝購買甲基安非他命1包，完成交易。 游大勝販賣第二級毒品，累犯，處有期徒刑參年捌月。          扣案三星牌行動電話壹支（含門號○○○○○○○○○○號SIM卡壹張）沒收之；未扣案之販賣第二級毒品所得新臺幣伍佰元沒收之，於全部或一部不能沒收或不宜執行沒收時，追徵其價額。 原判決撤銷。 游大勝販賣第二級毒品，累犯，處有期徒刑參年柒月。 扣案行動電話壹支（廠牌：三星，含門號○○○○○○○○○○號SIM卡壹張）、分裝袋壹包、電子磅秤壹台均沒收之；未扣案之販賣第二級毒品所得新臺幣伍佰元沒收，於全部或一部不能沒收或不宜執行沒收時，追徵其價額。 6            江美雅                                                                              106年5月13 日下午3時57分許聯繫後某時  澳花村停車場  金額: 500元  江美雅以門號0000000000號行動電話與游大勝所持用之門號0000000000號行動電話聯繫重點內容： 下午1時16分36秒： 游大勝：去哪裡失蹤 江美雅：你在哪裡 游大勝：今天休息 江美雅：我去澳花，騎摩托車，1張 游大勝：我昨天才剩1張的份，我拿我自己的 江美雅：沒有了喔 游大勝：晚上，你要嗎，給你先訂 江美雅：晚上，還要等晚上，你500塊先給我 游大勝：可以啊 江美雅：要過去，還是你過來 游大勝：你過來，我約你一個地點，快一點 江美雅：我騎摩托車過去 游大勝：幾點到 江美雅：1點20喔 游大勝：2點以前到就好，到枇杷園 江美雅：好 下午3時47分29秒： 游大勝：我在等你電話 江美雅：我到漢本隧道 游大勝：我在澳花瀑布 江美雅：在哪裡 游大勝：我在澳花停車場 江美雅：我去澳花停車場 下午3時57分1秒： 游大勝：快點來車上，在你前面看車牌號碼000 江美雅：哪裡 游大勝：找577 雙方聯繫後，於左列時間、地點，江美雅以現金500元向游大勝購買甲基安非他命1包，完成交易。  游大勝販賣第二級毒品，累犯，處有期徒刑參年捌月。          扣案三星牌行動電話壹支（含門號○○○○○○○○○○號SIM卡壹張）沒收之；未扣案之販賣第二級毒品所得新臺幣伍佰元沒收之，於全部或一部不能沒收或不宜執行沒收時，追徵其價額。 原判決撤銷。 游大勝販賣第二級毒品，累犯，處有期徒刑參年柒月。 扣案行動電話壹支（廠牌：三星，含門號○○○○○○○○○○號SIM卡壹張）、分裝袋壹包、電子磅秤壹台均沒收之；未扣案之販賣第二級毒品所得新臺幣伍佰元沒收，於全部或一部不能沒收或不宜執行沒收時，追徵其價額。 7  轉  讓        林孟爵                                                                        106年5月17日12時48分聯繫後某時  花蓮縣秀林鄉林孟爵之車上    林孟爵以門號0000000000號行動電話與游大勝所持用之門號0000000000號行動電話聯繫： 12時48分16秒，雙方以原住民語交談： 林孟爵：方不方便啊，你的碗裡面還有沒有一點米粒啊，讓弟弟吃飽，你的碗裡面應該還有剩幾粒米吧 游大勝：好幾天了 林孟爵：看你了，有心的話 游大勝：很多人找我抱歉啦，你們要的時候不是在這邊要。 林孟爵：老闆，老闆曾經的老大哥皮哥，別人可以騙，唯獨我不能騙 游大勝：任何都一樣，不是，你要吃喝我請你可以啦，那個東西不要介紹或一起啦 林孟爵：好啦，我裝完貨下來你在台泥外面準備一桌給我好不好 游大勝：好啦好啦，我給一箱你把他要幹掉不能留一滴啊 林孟爵：還是現在，我現在就想幹掉，可以嗎 游大勝：先去裝貨啦真的，你要吃喝都無所謂，那我也請你 林孟爵：那你要等我電話喔 游大勝：好的好的 雙方聯繫後，於左列時間、地點，游大勝將其吸食器內毒品甲基安非他命無償交與林孟爵施用1 次。  游大勝轉讓禁藥，累犯，處有期徒刑伍月。  扣案三星牌行動電話壹支（含門號○○○○○○○○○○號SIM卡壹張）沒收。 上訴駁回。 8            江美雅                                                                              106年5月18日下午5時44分許聯繫後某時  秀林鄉和平火車站  金額： 1000元 江美雅以門號0000000000號行動電話與游大勝所持用之門號0000000000號行動電話聯繫，重點內容： 下午2時45分39秒： 游大勝：幹嘛 江美雅：你在哪裡 游大勝：跑和平，你要不要來，我要叫 江美雅：要 游大勝：你要多少，我那個朋友，1個1000，我1000嘛，2000喔，要不要來 江美雅：要 游大勝：快一點，看火車時間 下午4時27分17秒： 游大勝：你坐幾點 江美雅：我等一下打給你 下午5時12分44秒： 江美雅：我差不多30分到，35分 游大勝：好 下午5時35分22秒，江美雅傳送簡訊給游大勝：到了 下午5時44分53秒： 江美雅：我在這邊等，我要趕火車 游大勝：趕什麼火車 雙方聯繫後，於左列時間、地點，江美雅以現金1,000元向游大勝購買甲基安非他命1包，完成交易。            游大勝販賣第二級毒品，累犯，處有期徒刑參年捌月。          扣案三星牌行動電話壹支（含門號○○○○○○○○○○號SIM卡壹張）沒收之；未扣案之販賣第二級毒品所得新臺幣壹仟元沒收之，於全部或一部不能沒收或不宜執行沒收時，追徵其價額。            原判決撤銷。 游大勝販賣第二級毒品，累犯，處有期徒刑參年捌月。 扣案行動電話壹支（廠牌：三星，含門號○○○○○○○○○○號SIM卡壹張）、分裝袋壹包、電子磅秤壹台均沒收之；未扣案之販賣第二級毒品所得新臺幣壹仟元沒收，於全部或一部不能沒收或不宜執行沒收時，追徵其價額。 9            張賢勇                                                                              106年5月21日上午7時42分許聯繫後某時  澳花村停車場  金額： 500元  張賢勇以門號0000000000號行動電話與游大勝所持用之門號0000000000號行動電話聯繫重點： 上午7時42分3秒： 游大勝：你在哪裡 張賢勇：沒有啊，到了打給你 游大勝：不要帶人來，沒有什麼東西，你帶人來沒有用 張賢勇：500嘛，500現金給你馬上過去 游大勝：你開車 張賢勇：「文武」我們2個 游大勝：油錢再拿出來，我們一起買不是很好，你懷疑我也沒有用 張賢勇：你有就好我們用嘛，我會打給你 游大勝：好，工具拿過來 張賢勇：好 雙方聯繫後，於左列時間、地點，張賢勇與友人以現金500元向游大勝購買甲基安非他命1包。 游大勝販賣第二級毒品，累犯，處有期徒刑參年捌月。          扣案三星牌行動電話壹支（含門號○○○○○○○○○○號SIM卡壹張）沒收之；未扣案之販賣第二級毒品所得新臺幣伍佰元沒收之，於全部或一部不能沒收或不宜執行沒收時，追徵其價額。            原判決撤銷。 游大勝販賣第二級毒品，累犯，處有期徒刑參年柒月。 扣案行動電話壹支（廠牌：三星，含門號○○○○○○○○○○號SIM卡壹張）、分裝袋壹包、電子磅秤壹台均沒收之；未扣案之販賣第二級毒品所得新臺幣伍佰元沒收，於全部或一部不能沒收或不宜執行沒收時，追徵其價額。 10            江美雅                                                                              106年5月27日12時14分許聯繫後某時  澳花村停車場  金額： 1000元 江美雅以門號0000000000號行動電話與游大勝所持用之門號0000000000號行動電話聯繫內容重點 中午12時14分8秒： 游大勝：我本來要去桃園，到羅東又轉回來 江美雅：有嗎，那邊 游大勝：你不是要嗎 江美雅：有嗎 游大勝：嗯 江美雅：我坐2：08，到那邊10幾分 游大勝：看有沒有澳花公車 江美雅：不要，我下公車站牌那邊 游大勝：好 江美雅：澳花上村 雙方聯繫後，於左列時間地點，江美雅以現金1,000元向游大勝購買甲基安非他命1包，完成交易。  游大勝販賣第二級毒品，累犯，處有期徒刑參年捌月。          扣案三星牌行動電話壹支（含門號○○○○○○○○○○號SIM卡壹張）沒收之；未扣案之販賣第二級毒品所得新臺幣壹仟元沒收之，於全部或一部不能沒收或不宜執行沒收時，追徵其價額。            原判決撤銷。 游大勝販賣第二級毒品，累犯，處有期徒刑參年捌月。 扣案行動電話壹支（廠牌：三星，含門號○○○○○○○○○○號SIM卡壹張）、分裝袋壹包、電子磅秤壹台均沒收之；未扣案之販賣第二級毒品所得新臺幣壹仟元沒收，於全部或一部不能沒收或不宜執行沒收時，追徵其價額。 11            吳憶珠                                                                                      106年5月27 日下午5時18分許聯繫後某時    南澳鄉和平路2巷7號附近  金額： 1000元                                                      吳憶珠以門號0000000000號行動電話與游大勝所持用之門號0000000000號行動電話聯繫： 下午1時57分46秒： 游大勝：什麼時候回來，對，那個有 吳憶珠：她還沒有要回來 游大勝：現在剛回來才有跟你講 吳憶珠：我剩600多塊 游大勝：聽不懂 吳憶珠：我剩600塊要不要 游大勝：我有沒有都要壞掉 吳憶珠：對啊，那沒關係 游大勝：叫我怎麼去拿，去哪裡 吳憶珠：羅東 游大勝：我走路過去，一中那條，那個賣麵那條 下午5時18分34秒： 吳憶珠：先聲明，400塊那個，郵局開門再給你好不好 游大勝：好，沒關係等一下，我過去，要哪裡等 吳憶珠：在我家門口 游大勝：用紙包起來給你 下午5時19分40秒： 吳憶珠：我只有600塊，我說開門再給你 游大勝：我說打我另1支電話，這個不能 吳憶珠：好 游大勝：這個不能講，另外1支 吳憶珠：知道 雙方聯繫後，於左列時間地點，由吳憶珠以現金1,000元向游大勝購買甲基安非他命1包，完成交易。 游大勝販賣第二級毒品，累犯，處有期徒刑參年捌月。          扣案三星牌行動電話壹支（含門號○○○○○○○○○○號SIM卡壹張）沒收之；未扣案之販賣第二級毒品所得新臺幣壹仟元沒收之，於全部或一部不能沒收或不宜執行沒收時，追徵其價額。 原判決撤銷。 游大勝販賣第二級毒品，累犯，處有期徒刑參年捌月。 扣案行動電話壹支（廠牌：三星，含門號○○○○○○○○○○號SIM卡壹張）、分裝袋壹包、電子磅秤壹台均沒收之；未扣案之販賣第二級毒品所得新臺幣壹仟元沒收，於全部或一部不能沒收或不宜執行沒收時，追徵其價額。 12            李遠鴻                                                                              106年6月3日上午9時2分許聯繫後某時  南澳鄉澳花隧道出口靠近和平處  金額： 1000元 李遠鴻以門號0000000000號行動電話與游大勝所持用之門號0000000000號行動電話聯繫： 上午9時2分4秒： 李遠鴻：你那邊還有嗎 游大勝：見面講、在哪裡 李遠鴻：我在那個觀音，等一下我到橋頭打給你 游大勝：好 上午9時9分53秒： 李遠鴻：橋頭啊，我在漢本了，快 游大勝：你說你到漢本才打給我 李遠鴻：我到漢本了 游大勝：我在上廁所 李遠鴻：沒關係，我慢慢開，在橋頭等你 上午9時15分52秒： 游大勝：要到了 李遠鴻：好 雙方聯繫後，於左列時間、地點，李遠鴻以現金1,000元向游大勝購買甲基安非他命1包，完成交易。  游大勝販賣第二級毒品，累犯，處有期徒刑參年捌月。          扣案三星牌行動電話壹支（含門號○○○○○○○○○○號SIM卡壹張）沒收之；未扣案之販賣第二級毒品所得新臺幣壹仟元沒收之，於全部或一部不能沒收或不宜執行沒收時，追徵其價額。 原判決撤銷。 游大勝販賣第二級毒品，累犯，處有期徒刑參年捌月。 扣案行動電話壹支（廠牌：三星，含門號○○○○○○○○○○號SIM卡壹張）、分裝袋壹包、電子磅秤壹台均沒收之；未扣案之販賣第二級毒品所得新臺幣壹仟元沒收，於全部或一部不能沒收或不宜執行沒收時，追徵其價額。 13            田文麒                                                                              106年6月13日下午4時42分許聯繫後某時  被告游大勝事前收受田文麒交付現金1000元，並將毒品甲基安非他命1包持至田文麒位於南澳鄉和平路18號住處外，交與田文麒收受。        金額： 1000元 田文麒以門號0000000000號行動電話與游大勝所持用之門號0000000000號行動電話聯繫： 於106年6月13日16時42分52秒： 游大勝：喂 田文麒：下來了嗎 游大勝：早就下來了，你要幹嘛 田文麒：我，這邊有1000塊 游大勝：可是，晚點拿來，我要去羅東，快點、看腳、拿過來 田文麒：你在哪裡 游大勝：我在公車站這邊，我去馬上來看腳順便過去拿，上村公車站 田文麒：我在家裡 並於左列時間地點完成交易。          游大勝販賣第二級毒品，累犯，處有期徒刑參年捌月。           扣案三星牌行動電話壹支（含門號○○○○○○○○○○號SIM 卡壹張）沒收之；未扣案之販賣第二級毒品所得新臺幣壹仟元沒收之，於全部或一部不能沒收或不宜執行沒收時，追徵其價額。 原判決撤銷。 游大勝販賣第二級毒品，累犯，處有期徒刑參年捌月。 扣案行動電話壹支（廠牌：三星，含門號○○○○○○○○○○號SIM卡壹張）、分裝袋壹包、電子磅秤壹台均沒收之；未扣案之販賣第二級毒品所得新臺幣壹仟元沒收，於全部或一部不能沒收或不宜執行沒收時，追徵其價額。 14            張賢勇                                                                              106年6月15日晚間10時55分許聯繫後某時  澳花村停車場  金額： 500元 張賢勇以門號0000000000號行動電話與游大勝所持用之門號0000000000號行動電話聯繫重點內容為： 晚間10時24分35秒： 游大勝：我在家裡，待會 張賢勇：你不是要過來 游大勝：沒有，明天有事不能亂跑，我朋友那邊，有錢就可以買，1000塊、1000塊 晚間10時55分8秒： 張賢勇：在哪裡 游大勝：幾點，在哪裡 張賢勇：有嗎，500塊，改天再給你500塊 游大勝：你們習慣，難怪，我一直給人家欠，我一直欠他，人家會... 張賢勇：（原住民語） 游大勝：你來停車場，我回家這邊，你在停車場等我 張賢勇：有沒有人 游大勝：沒有 張賢勇：好 雙方聯繫後，於左列時間、地點，張賢勇以現金500元向游大勝購買甲基安非他命1包，完成交易。 游大勝販賣第二級毒品，累犯，處有期徒刑參年捌月。          扣案三星牌行動電話壹支（含門號○○○○○○○○○○號SIM卡壹張）沒收之；未扣案之販賣第二級毒品所得新臺幣伍佰元沒收之，於全部或一部不能沒收或不宜執行沒收時，追徵其價額。            原判決撤銷。 游大勝販賣第二級毒品，累犯，處有期徒刑參年柒月。 扣案行動電話壹支（廠牌：三星，含門號○○○○○○○○○○號SIM卡壹張）、分裝袋壹包、電子磅秤壹台均沒收之；未扣案之販賣第二級毒品所得新臺幣伍佰元沒收，於全部或一部不能沒收或不宜執行沒收時，追徵其價額。 15            李遠鴻                                                                              106年6月16日上午7時32分許聯繫後某時  南澳鄉澳花村和平路12 之1號後面巷子  金額： 1000元  李遠鴻以門號0000000000號行動電話與游大勝所持用之門號0000000000號行動電話聯繫： 上午7時32分28秒： 李遠鴻：沒有2000的量 游大勝我沒有抽，他的利潤一點點而以給我，很貴，高雄來的很貴，現在2000都買不到，那個1包1000。 李遠鴻：我說，那樣怎麼賣，2000，我怎拿給他，這樣要倒貼 游大勝：不是，1包1000 李遠鴻：喔，那這樣，是沒有喔，你說這個2斤那裡有2斤，沒有 游大勝：1克2000現在 李遠鴻：狗屁 游大勝：很貴 李遠鴻：還是你之前那個朋友最好，「阿安」那個 游大勝：羅東，羅東的很多 李遠鴻：太遠 游大勝：「阿安」那個也是很少說，花蓮都對那個，1包10000，對，很貴花蓮的 李遠鴻：這樣我要倒貼，唉 游大勝：1包、1包1000 李遠鴻：對，好 雙方聯繫後，於左列時間、地點，李遠鴻以現金1,000元向游大勝購買甲基安非他命1包，完成交易。        游大勝販賣第二級毒品，累犯，處有期徒刑參年捌月。          扣案三星牌行動電話壹支（含門號○○○○○○○○○○號SIM卡壹張）沒收之；未扣案之販賣第二級毒品所得新臺幣壹仟元沒收之，於全部或一部不能沒收或不宜執行沒收時，追徵其價額。 原判決撤銷。 游大勝販賣第二級毒品，累犯，處有期徒刑參年捌月。 扣案行動電話壹支（廠牌：三星，含門號○○○○○○○○○○號SIM卡壹張）、分裝袋壹包、電子磅秤壹台均沒收之；未扣案之販賣第二級毒品所得新臺幣壹仟元沒收，於全部或一部不能沒收或不宜執行沒收時，追徵其價額。 16            田文麒                                                                              106年6月18日晚間6時52分聯繫後某時  在田文麒位於南澳鄉和平路18號住處外  金額： 500元 田文麒以門號0000000000號行動電話與游大勝所持用之門號0000000000號行動電話聯繫： 於106年6月18日6時45分28秒起至106年06月18日晚間7時26分22秒共五通聯繫重點： 早上6時45分28秒： ... 游大勝：在坐火車了，去羅東，馬上來 田文麒：好 游大勝：不要講喔 下午6時16分26秒： 田文麒：在家裡喔 游大勝：沒有，在大哥這邊 田文麒：我在家裡，人在家裡 游大勝：你1個 田文麒：在等你好了 ... 田文麒：拿1個、拿1個就好了、500、等一下給你好了 游大勝：待會再講 田文麒：好 下午6時52分52秒： 游大勝：怎樣 田文麒：還沒上來啊 游大勝：馬上來 晚間7時26分32秒： 田文麒：什麼時候回來 游大勝：到了到了，你要幹嘛 田文麒：拿啊 游大勝：我過去那邊 於左列時間地點，田文麒以500元之金額向游大勝購買甲基安非他命1包，並完成交易。            游大勝販賣第二級毒品，累犯，處有期徒刑參年捌月。           扣案三星牌行動電話壹支（含門號○○○○○○○○○○號SIM卡壹張）沒收之；未扣案之販賣第二級毒品所得新臺幣伍佰元沒收之，於全部或一部不能沒收或不宜執行沒收時，追徵其價額。 原判決撤銷。 游大勝販賣第二級毒品，累犯，處有期徒刑參年柒月。 扣案行動電話壹支（廠牌：三星，含門號○○○○○○○○○○號SIM卡壹張）、分裝袋壹包、電子磅秤壹台均沒收之；未扣案之販賣第二級毒品所得新臺幣伍佰元沒收，於全部或一部不能沒收或不宜執行沒收時，追徵其價額。 17            田文麒                                                                              106年6月26日上午6時35分許聯繫後某時  南澳鄉澳花村和平路橋頭  金額： 500元                            田文麒以門號0000000000號行動電話與游大勝所持用之門號0000000000號行動電話聯繫： 於106年6月23日23時59分12秒起至106年06月24日00時32分26秒，聯繫重點： 上午06時35分07秒： 田文麒：500塊給你說 游大勝：哪裡500、500就拿1000 田文麒：老闆沒有來，就1張而已，其他買吃的家裡 游大勝：500、500自己連本錢都沒有，就拿1000，你在哪裡 田文麒：家裡 游大勝：快點，我出車了我在橋頭等你 田文麒：好，我衝過去 於左列時間地點，由田文麒以現金500元向游大勝購買甲基安非他命1包，完成交易。  游大勝販賣第二級毒品，累犯，處有期徒刑參年捌月。          扣案三星牌行動電話壹支（含門號○○○○○○○○○○號SIM 卡壹張）沒收之；未扣案之販賣第二級毒品所得新臺幣伍佰元沒收之，於全部或一部不能沒收或不宜執行沒收時，追徵其價額。 原判決撤銷。 游大勝販賣第二級毒品，累犯，處有期徒刑參年柒月。 扣案行動電話壹支（廠牌：三星，含門號○○○○○○○○○○號SIM卡壹張）、分裝袋壹包、電子磅秤壹台均沒收之；未扣案之販賣第二級毒品所得新臺幣伍佰元沒收，於全部或一部不能沒收或不宜執行沒收時，追徵其價額。 18            李遠鴻                                                                              106年6月27日下午2時56分許至下午5時45分19秒聯繫後某時  南澳鄉澳花村上部落涼亭  金額： 1000元  李遠鴻以門號0000000000號行動電話與游大勝所持用之門號0000000000號行動電話以簡訊聯繫： 下午2時56分53秒： 李遠鴻傳送簡訊：掛什麼電話，看不懂 游大勝：你不記得嗎。        曾經說過電話有問        題、熄火、自動熄        火 李遠鴻：我忘記了         重點         有沒有  下午5時45分19秒雙方聯繫： 游大勝：在上面工寮 李遠鴻：哪裡工寮 游大勝：涼亭 李遠鴻：你說最上面涼亭 游大勝：涼亭左邊不是有一條路，直接上來，看到我的機車 李遠鴻：你一人在那邊 游大勝：嗯 李遠鴻：好，左邊 雙方聯繫後，於左列時間地點，李遠鴻以現金1,000 元向游大勝購買甲基安非他命1包，完成交易。 游大勝販賣第二級毒品，累犯，處有期徒刑參年捌月。          扣案三星牌行動電話壹支（含門號○○○○○○○○○○號SIM 卡壹張）沒收之；未扣案之販賣第二級毒品所得新臺幣壹仟元沒收之，於全部或一部不能沒收或不宜執行沒收時，追徵其價額。 原判決撤銷。 游大勝販賣第二級毒品，累犯，處有期徒刑參年捌月。 扣案行動電話壹支（廠牌：三星，含門號○○○○○○○○○○號SIM卡壹張）、分裝袋壹包、電子磅秤壹台均沒收之；未扣案之販賣第二級毒品所得新臺幣壹仟元沒收，於全部或一部不能沒收或不宜執行沒收時，追徵其價額。 19            聞麗珠                                                                                      106年7月7日上午10時49分許，聯繫後某時  南澳鄉和平石礦之路上     金額： 1000元                      聞麗珠以門號0000000000號行動電話與游大勝所持用之門號0000000000號行動電話聯繫 10時49分12秒： 聞麗珠：你在哪裡 游大勝：工作上班 聞麗珠：我去啊 游大勝：不要到工寮，工 寮一個彎寬寬那邊I我走路 過去。 聞麗珠：好。 游大勝：有錢嗎。 聞麗珠：有。 雙方聯繫後，於左列時間地點，由聞麗珠以現金1,000元向游大勝購買甲基安非他命1 包，完成交易。  游大勝販賣第二級毒品，累犯，處有期徒刑參年捌月。          扣案三星牌行動電話壹支（含門號○○○○○○○○○○號SIM卡壹張）沒收之；未扣案之販賣第二級毒品所得新臺幣壹仟元沒收之，於全部或一部不能沒收或不宜執行沒收時，追徵其價額。 原判決撤銷。 游大勝販賣第二級毒品，累犯，處有期徒刑參年柒月。 扣案行動電話壹支（廠牌：三星，含門號○○○○○○○○○○號SIM卡壹張）、分裝袋壹包、電子磅秤壹台均沒收之；未扣案之販賣第二級毒品所得新臺幣壹仟元沒收，於全部或一部不能沒收或不宜執行沒收時，追徵其價額。 20            林民倫                                                                              106年7月12日下午5時34分許，聯繫後某時  游大勝事前收受林民倫交付現金500元，再將毒品甲基安非他命1包藏放在林民倫舅舅停放在南澳鄉南澳高中附近停車場內之機車內之方式交付  金額： 500元                                  林民倫以門號0000000000號行動電話與游大勝所持用之門號0000000000號行動電話聯繫： 106年7月12日下午5時34分29秒： ... 游大勝：那個椅子跟油箱 夾在那邊喔 林民倫：好好好，沒有人 看到齁 游大勝：沒有人看到只有 ㄤㄋ丫看到，ㄤㄋ丫在澳 花 林民倫：ㄤㄋ丫在澳花？ 游大勝：對〜ㄤㄋ丫看到 而已啦，他的人沒有在南 澳他在澳花 林民倫：你要怎麼去了 游大勝：你知道那個車牌 號碼111、三個1喔 林民倫：好，你怎麼去了 游大勝：坐火車 林民倫：麻煩，他在緊張 什麼那個 游大勝：我擺在那邊，你 舅舅的機車 林民倫：好好好 於左列時間地點，由林民倫以500元之代價向游大勝購買甲基安非他命1包。  游大勝販賣第二級毒品，累犯，處有期徒刑參年捌月。          扣案三星牌行動電話壹支（含門號○○○○○○○○○○號SIM 卡壹張）沒收之；未扣案之販賣第二級毒品所得新臺幣伍佰元沒收之，於全部或一部不能沒收或不宜執行沒收時，追徵其價額。            原判決撤銷。 游大勝販賣第二級毒品，累犯，處有期徒刑參年捌月。          扣案三星牌行動電話壹支（含門號○○○○○○○○○○號SIM 卡壹張）沒收之；未扣案之販賣第二級毒品所得新臺幣伍佰元沒收之，於全部或一部不能沒收或不宜執行沒收時，追徵其價額。    21            聞麗珠  106年7月12日下午6時53分許聯繫後某時  南澳鄉澳花村上村公車站  金額： 1000元 聞麗珠以門號0000000000號行動電話與游大勝所持用之門號0000000000號行動電話聯繫： 下午6時53分9秒： 游大勝：你到底要不要 聞麗珠：要啊，在哪裡 游大勝：你要多少。 聞麗珠：1。 游大勝：我以為說拿很多 聞麗珠：這邊就1而已，明 天他要來才有錢。 游大勝：你在哪裡。 聞麗珠：到哪裡。 游大勝：公車站。 聞麗珠：好。 雙方聯繫後於左列時間地點，由聞麗珠以現金1,000 元向游大勝購買甲基安非他命1包，完成交易。 游大勝販賣第二級毒品，累犯，處有期徒刑參年捌月。          扣案三星牌行動電話手機壹支（含門號○○○○○○○○○○號SIM卡壹張）沒收之；未扣案之販賣第二級毒品所得新臺幣壹仟元沒收之，於全部或一部不能沒收或不宜執行沒收時，追徵其價額。 原判決撤銷。 游大勝販賣第二級毒品，累犯，處有期徒刑參年捌月。 扣案行動電話壹支（廠牌：三星，含門號○○○○○○○○○○號SIM卡壹張）、分裝袋壹包、電子磅秤壹台均沒收之；未扣案之販賣第二級毒品所得新臺幣壹仟元沒收，於全部或一部不能沒收或不宜執行沒收時，追徵其價額。 22            林小茹                                                                              106年7月14日上午8時56分許、晚上11時50分22秒聯繫後某時  秀林鄉和平村全家便利商店外   金額： 500元 林小茹以門號0000000000號行動電話與游大勝所持用之門號0000000000號行動電話聯繫內容重點： 上午8時56分36秒： 游大勝：我急著要去羅東，剩下50分鐘時間，我在雞寮，你要來就來拿，我要坐火車去羅東牽車 林小茹：好 游大勝：你一個人過來 林小茹：好 晚間11時50分22秒： 林小茹：快點，跟你買 游大勝：怎麼去，明天一早好不好 林小茹：沒以辦法，跟你買1000 游大勝：重點不是錢，重點我怎飛，等一下再打給你 林小茹：好 雙方聯繫後，於左列時間、地點，林小茹以500元之代價向游大勝購買甲基安非他命1包。    游大勝販賣第二級毒品，累犯，處有期徒刑參年捌月。          扣案三星牌行動電話壹支（含門號○○○○○○○○○○號SIM 卡壹張）沒收之；未扣案之販賣第二級毒品所得新臺幣伍佰元沒收之，於全部或一部不能沒收或不宜執行沒收時，追徵其價額。            原判決撤銷。 游大勝販賣第二級毒品，累犯，處有期徒刑參年柒月。 扣案行動電話壹支（廠牌：三星，含門號○○○○○○○○○○號SIM卡壹張）、分裝袋壹包、電子磅秤壹台均沒收之；未扣案之販賣第二級毒品所得新臺幣伍佰元沒收，於全部或一部不能沒收或不宜執行沒收時，追徵其價額。 23            王寶霖                                                                              106年7月14 日晚間11時71分許聯繫後某時  澳花村上村涼亭  金額： 1000元                                                            王寶霖以門號0000000000號行動電話與游大勝所持用之門號0000000000號行動電話聯繫，重點內容為： 晚間10時31分41秒： 王寶霖：你在哪裡，我過去了 游大勝：怎麼不早點 王寶霖：拿1個叫1個，我過去了 游大勝：你什麼時候回來的 王寶霖：早就回來了 游大勝：不會講，今天去羅東，沒有錢 王寶霖：現在呢，現在我要過去還是怎樣 游大勝：剛剛去南澳 王寶霖：怎麼不講，我過去就好，澳花，那我要過去嗎 游大勝：好，到家電話給你 王寶霖：到那邊我再打給你 晚間11時7分56秒： 王寶霖：漢本了，你在哪 游大勝：我在，在打獵 王寶霖：唉呀，不是叫我來 游大勝：好，等一下 王寶霖：我在哪裡等你 游大勝：等一下跟你講 王寶霖：你怎麼打給我，我沒帶手機 游大勝：你來上面那個涼亭 王寶霖：上面的涼亭，你說往那個，往枇杷那個 游大勝：對 王寶霖：我在那個涼亭等你好了 雙方聯繫後，於左列時間' 地點，王寶霖以現金1,000元之代價向游大勝購買甲基安非他命1 包，完成交易。            游大勝販賣第二級毒品，累犯，處有期徒刑參年捌月。          扣案三星牌行動電話壹支（含門號○○○○○○○○○○號SIM卡壹張）沒收之；未扣案之販賣第二級毒品所得新臺幣壹仟元沒收之，於全部或一部不能沒收或不宜執行沒收時，追徵其價額。            原判決撤銷。 游大勝販賣第二級毒品，累犯，處有期徒刑參年捌月。 扣案行動電話壹支（廠牌：三星，含門號○○○○○○○○○○號SIM卡壹張）、分裝袋壹包、電子磅秤壹台均沒收之；未扣案之販賣第二級毒品所得新臺幣壹仟元沒收，於全部或一部不能沒收或不宜執行沒收時，追徵其價額。 24            李遠鴻                                                                              106年7月17日下午10時31分許聯繫後某時  南澳鄉澳花村和平路12 之1號後面  金額： 1000元 李遠鴻以門號0000000000號行動電話與游大勝所持用之門號0000000000號行動電話聯繫 晚間10時31分26秒： 李遠鴻：在哪裡 游大勝：在你家後面 李遠鴻：好 雙方聯繫後，於左列時間、地點，李遠鴻以現金1,000元向游大勝購買甲基安非他命1包，完成交易。                  游大勝販賣第二級毒品，累犯，處有期徒刑參年捌月。          扣案三星牌行動電話壹支（含門號○○○○○○○○○○號SIM卡壹張）沒收之；未扣案之販賣第二級毒品所得新臺幣壹仟元沒收之，於全部或一部不能沒收或不宜執行沒收時，追徵其價額。            原判決撤銷。 游大勝販賣第二級毒品，累犯，處有期徒刑參年捌月。 扣案行動電話壹支（廠牌：三星，含門號○○○○○○○○○○號SIM卡壹張）、分裝袋壹包、電子磅秤壹台均沒收之；未扣案之販賣第二級毒品所得新臺幣壹仟元沒收，於全部或一部不能沒收或不宜執行沒收時，追徵其價額。 25            吳憶珠                                                                                      106年7月19 日下午4時50分許聯繫後某時  南澳鄉和平路2巷7號附近  金額： 2000元                                                                  吳憶珠以門號0000000000號行動電話與游大勝所持用之門號0000000000號行動電話聯繫： 下午4時50分9秒： 吳憶珠：我是憶珠，你那邊方便嗎 游大勝：有 吳憶珠：可以講嗎（原住民語） 游大勝：我5分鐘到家 吳憶珠：2個，你到家打給我，我們在底下碰面就好了 雙方聯繫後，於左列時間地點，吳憶珠以現金2,000元向游大勝購買甲基安非他命1包，完成交易。    游大勝販賣第二級毒品，累犯，處有期徒刑參年捌月。          扣案三星牌行動電話壹支（含門號○○○○○○○○○○號SIM 卡壹張）沒收之；未扣案之販賣第二級毒品所得新臺幣貳仟元沒收之，於全部或一部不能沒收或不宜執行沒收時，追徵其價額。 原判決撤銷。 游大勝販賣第二級毒品，累犯，處有期徒刑參年捌月。 扣案行動電話壹支（廠牌：三星，含門號○○○○○○○○○○號SIM卡壹張）、分裝袋壹包、電子磅秤壹台均沒收之；未扣案之販賣第二級毒品所得新臺幣貳仟元沒收，於全部或一部不能沒收或不宜執行沒收時，追徵其價額。 26            李遠鴻                                                                              106年7月23日上午7時34分許聯繫後某時  南澳鄉澳花村停車場  金額： 1000元 李遠鴻以門號0000000000號行動電話與游大勝所持用之門號0000000000號行動電話聯繫 上午7時34分41秒： 游大勝：你在哪裡 李遠鴻：家裡 游大勝：快點，我來不及上班，我要出去，在家裡，5000塊 李遠鴻：我到停車場，我要下去 雙方聯繫後，於左列時間地點，李遠鴻以現金1,000 元向游大勝購買甲基安非他命1包，完成交易。  游大勝販賣第二級毒品，累犯，處有期徒刑參年捌月。          扣案三星牌行動電話壹支（含門號○○○○○○○○○○號SIM卡壹張）沒收之；未扣案之販賣第二級毒品所得新臺幣壹仟元沒收之，於全部或一部不能沒收或不宜執行沒收時，追徵其價額。            原判決撤銷。 游大勝販賣第二級毒品，累犯，處有期徒刑參年捌月。 扣案行動電話壹支（廠牌：三星，含門號○○○○○○○○○○號SIM卡壹張）、分裝袋壹包、電子磅秤壹台均沒收之；未扣案之販賣第二級毒品所得新臺幣壹仟元沒收，於全部或一部不能沒收或不宜執行沒收時，追徵其價額。 27             聞麗珠                                                                                    106年8月6日下午5時16分聯繫後某時  南澳鄉澳花村上村公車站  金額： 1000元                                                                  聞麗珠以門號0000000000號行動電話與游大勝所持用之門號0000000000號行動電話聯繫： 中午12時28分42秒： 游大勝：怎樣 聞麗珠：下午1個 游大勝：在哪裡 聞麗珠：下午5點 游大勝：好 下午5時16分45秒： 聞麗珠：你在哪裡 游大勝：去你家裡那邊 聞麗珠：我在附近下面這邊 游大勝：下面那邊前進一點 聞麗珠：你多一點，不然欺負你兒子 游大勝：好，我知道 雙方聯繫後，於左列時間地點，聞麗珠以現金1,000 元向游大勝購買甲基安非他命1包，完成交易。    游大勝販賣第二級毒品，累犯，處有期徒刑參年捌月。          扣案三星牌行動電話壹支（含門號○○○○○○○○○○號SIM 卡壹張）沒收之；未扣案之販賣第二級毒品所得新臺幣壹仟元沒收之，於全部或一部不能沒收或不宜執行沒收時，追徵其價額。 原判決撤銷。 游大勝販賣第二級毒品，累犯，處有期徒刑參年柒月。 扣案行動電話壹支（廠牌：三星，含門號○○○○○○○○○○號SIM卡壹張）、分裝袋壹包、電子磅秤壹台均沒收之；未扣案之販賣第二級毒品所得新臺幣壹仟元沒收，於全部或一部不能沒收或不宜執行沒收時，追徵其價額。 28            嶺明輝                                                                              106年8月7日晚間8時24分許聯繫後某時  南澳鄉澳花村停車場   金額： 1000元 嶺明輝以門號0000000000號行動電話與游大勝所持用之門號0000000000號行動電話聯繫（原住民語對話） 晚間8時24分16秒聯繫重點： 嶺明輝：等你很累也，拜託一下 游大勝：我等下要去和平 嶺明輝：哪裡的和平 游大勝：到明天為止，在等錢，剛去周董那邊，周董不在 嶺明輝：在不在我不管，你欠的要給我啊，這樣我們就沒有帳了 游大勝：對，我就在忙啊 嶺明輝：你來阿，我等那麼久，等鬼，我什麼事都幫你辦到。 游大勝：（原住民語） 嶺明輝：哪裡，我10分鐘就到，澳花球場，你不要再讓我等很久 雙方聯繫後，於左列時間、地點，游大勝因欠嶺明輝1000元，則交付價值1000元甲基安非他命1包與嶺明輝以抵銷該1,000元債務方式完成交易。      游大勝販賣第二級毒品，累犯，處有期徒刑參年捌月。          扣案三星牌行動電話壹支（含門號○○○○○○○○○○號SIM卡壹張）沒收之；未扣案之販賣第二級毒品所得新臺幣壹仟元沒收之，於全部或一部不能沒收或不宜執行沒收時，追徵其價額。 原判決撤銷。 游大勝販賣第二級毒品，累犯，處有期徒刑參年柒月。 扣案第二級毒品甲基安非他命陸包（含包裝夾鍊袋，驗餘含袋重合計伍點壹陸參捌公克）均沒收銷燬。 扣案行動電話壹支（廠牌：三星，含門號○○○○○○○○○○號SIM卡壹張）、分裝袋壹包、電子磅秤壹台均沒收之；未扣案之販賣第二級毒品所得新臺幣壹仟元沒收，於全部或一部不能沒收或不宜執行沒收時，追徵其價額。 

附表二：被告胡尚鴻販賣第二級毒品甲基安非他命部分：
編  號  交易對象 交易日期 交易地點 交易金額      交易聯繫內容                                    原判主文及沒收                                                               本判決主文及沒收 1              游大勝      106年5月18日下午1時11分許至5月19日4時39分許聯繫後某時  秀林鄉和平火車站前克萊堡  金額：  1000元                                    胡尚鴻以門號0000000000號行動電話與游大勝所持用之門號0000000000號行動電話聯繫，內容重點： 5月18日下午1時11分12秒： 胡尚鴻：大勝我等一下要上去，你在哪裡 游大勝：台泥這邊，那個，我朋友要 胡尚鴻：1個1個，幾個 游大勝：5個 胡尚鴻：5個 游大勝：對，1個1個跟他們講，我馬上打給他們 胡尚鴻：5個，你要拿5000給我，你要明天再收喔 游大勝：現在打給他們，叫他們拿來給我啊，都是開車的，對，5個、5個給你啊 胡尚鴻：好 5月18日下午4時21分46秒： 胡尚鴻：你還有很久，還在排隊 游大勝：對，還在排隊 胡尚鴻：還要等你1小時 游大勝：對，那等你回來 5月18日晚間9時55分： 游大勝：回來的話叫我起來，我拿給你 胡尚鴻：你幾點上班 游大勝：4、5點，因為今天那個不夠，你那邊如果有的話，先拿1000塊 胡尚鴻：沒有，要回花蓮 我那個蝦子都養在花蓮 游大勝：記得來我這邊，一定要讓我接到，要讓我接到電話，我才給你託的前給你，那個，3500嘛 胡尚鴻：好 5月19日上午4時39分25秒： 游大勝：你在哪裡 胡尚鴻：車站，和平車站 游大勝：我從澳花出發，你在上次加水那裡等我，可以吧 胡尚鴻：哪裡加水 游大勝：克來島 胡尚鴻：克來島，車站外面可以嗎 游大勝：好，可以 胡尚鴻：你要多久 游大勝：我現在過去，要起步了 胡尚鴻：5分鐘就到了 游大勝：好。過去了，很快 雙方聯繫後，於左列時間、地點，游大勝以現金1,000 元向胡尚鴻購買第二級毒品甲基安非他命1包，完成交易。 胡尚鴻販賣第二級毒品，累犯，處有期徒刑柒年陸月。扣案三星牌行動電話壹支（含門號0○○0○○○○○○號SIM 卡壹枚）沒收。未扣案犯罪所得新臺幣壹仟元沒收之，於全部或一部不能沒收或不宜執行沒收時，追徵其價額。                                                                          上訴駁回。 2               106年5月22日晚間7時5分43秒至7時56分31秒聯繫後某時            南澳鄉澳花橋頭北端  南澳鄉澳花橋頭北端  金額： 1000元 胡尚鴻以門號0000000000號行動電話與游大勝所持用之門號0000000000號行動電話聯繫重點內容： 晚間7時5分43秒： 游大勝：喂，阿安，睡過頭了，幾點到和平 胡尚鴻：我再跟你講，大概1小時 游大勝：那個、5個 胡尚鴻：1個喔 游大勝：5個、5個 胡尚鴻：剩1個啦 游大勝：5個啊 胡尚鴻：1個啦，沒有只有1個而以啦 游大勝：1個而以喔，好啦好啦 胡尚鴻：你有沒有準備10000塊給我 游大勝：我幾千塊而以啦，明天再補，明天下午 胡尚鴻：有多少先拿多少 游大勝：好 胡尚鴻：我從花蓮要出發了 晚間7時56分31秒： 胡尚鴻：快到和平了，來快要到克來堡 游大勝：好，快要到克來堡 胡尚鴻：到克來堡了，你要去？ 游大勝：橋頭橋頭 胡尚鴻：好 游大勝：橋頭等你 雙方聯繫後，於左列時間、地點，游大勝以現金1,000元向胡尚鴻購買第二級毒品甲基安非他命1包，完成交易。  胡尚鴻販賣第二級毒品，累犯，處有期徒刑柒年陸月。扣案三星牌行動電話壹支（含門號0○○0○○○○○○號SIM卡壹枚）沒收。未扣案犯罪所得新臺幣壹仟元沒收之，於全部或一部不能沒收或不宜執行沒收時，追徵其價額。                                                                          上訴駁回。 3               106年5月底某日        地點： 不詳  金額： 2000元        游大勝於左列時間以20,000元代價，向胡尚鴻購買第二級毒品甲基安他命1包，分期支付款項。 胡尚鴻於同年7月10日以門號0000000000號行動電話與游大勝所持用門號0000000000號行動電話聯繫並催討該次交易價金，而由游大勝分次給付。 胡尚鴻販賣第二級毒品，累犯，處有期徒刑捌年。扣案三星牌行動電話壹支（含門號0○○0○○○○○○號SIM 卡壹枚）沒收。未扣案犯罪所得新臺幣貳萬元沒收之，於全部或一部不能沒收或不宜執行沒收時，追徵其價額。  原判決撤銷。 胡尚鴻無罪。